【裁判字號】    99,上更(二),129
【裁判日期】    990812
【裁判案由】    違反毒品危害防制條例
【裁判全文】
臺灣高等法院臺中分院刑事判決     99年度上更(二)字第129號
上  訴  人
即  被  告  乙○○
指定辯護人  蘇慶良律師
即  被  告  甲○○
扶助律師    楊振裕律師
上  訴  人
即  被  告  丙○○
指定辯護人  劉惠利律師
上列上訴人因被告等違反毒品危害防制條例案件，不服臺灣彰化
地方法院96年度訴字第1466號，中華民國97年8月21日第一審判
決（起訴案號：臺灣彰化地方法院檢察署96年度偵字第5837號、
第6374號、第5865號），提起上訴，經本院判決後，由最高法院
第2次發回更審，本院判決如下：
    主  文
原判決關於乙○○販賣第一級毒品及甲○○、丙○○部分均撤銷
。
乙○○犯如附表一至三所示之罪，各應處如附表一至三主文欄所
示之刑。主刑部分應執行有期徒刑拾肆年陸月。
甲○○犯如附表一至三所示之罪，各應處如附表一至三主文欄所
示之刑。主刑部分應執行有期徒刑拾年捌月。
丙○○犯如附表一至三所示之罪，各應處如附表一至三主文欄所
示之刑。主刑部分應執行有期徒刑拾年。
    犯罪事實
一、甲○○（綽號小美、姐仔）前曾於民國（下同）95年間，因
    施用第二級毒品案件，經臺灣彰化地方法院判處有期徒刑6
    月確定，入監執行後，於95年10月12日縮短刑期執行完畢。
    而乙○○（綽號大胖、小胖、胖哥）為甲○○之男友，丙○○（綽號阿龍）、黃琦峰（綽號海豬，業經本院判處罪刑確
    定）則均為乙○○之友人。詎乙○○、甲○○、丙○○及黃
    琦峰均知悉海洛因業經毒品危害防制條例列為第一級毒品管
    制，依法不得販賣及持有，竟為牟取利益並供購毒施用，乃
    基於販賣第一級毒品海洛因營利之犯意聯絡，以乙○○為首
    ，先在臺灣地區某不詳地點，向不詳姓名年籍之成年人購入
    不詳重量之第一級毒品海洛因後，再分工由乙○○、甲○○
    、黃琦峰輪流以非屬渠等所有之0000-000000、0000-000000
    、0000-000000門號行動電話對外接洽購買海洛因之金額、
    數量及地點後，再由乙○○指派黃琦峰單獨駕車外出交易海
    洛因，或由乙○○指派黃琦峰駕駛自小客車搭載乙○○或甲○○外出交易海洛因，或由乙○○指派丙○○駕駛自小客車
    搭載乙○○或甲○○外出交易海洛因。嗣於如附表一編號1
    至3、附表二編號1至4、附表三所示之交易時間、交易地點
    ，分別以如附表一編號1至3、附表二編號1至4、附表三所示
    之交易方式及交易價格，共同販賣第一級毒品海洛因予宋俊
    昇3次、施有禮4次及詹東濬1次，均如附表一、二、三所示
    。販賣海洛因所得之款項，則留供渠等充作購毒及生活開銷
    所用。嗣經臺灣彰化地方法院檢察署指揮司法警察實施通訊
    監察，而查知上情，並經警於96年6月23日上午8時40分許，
    持原審法院所核發之搜索票，前往渠等4人共同居住之南投
    縣草屯鎮○○路65之1號租屋處搜索，當場於乙○○、甲○○共同居住之3樓房間內，扣得供甲○○個人施用，與本案
    販賣海洛因無關之海洛因27包、甲基安非他命4包，及乙○○、甲○○個人使用，與本案無關之行動電話18支、SIM卡
    19 張、電子磅秤1台、夾鏈袋2包、削尖吸管3支、帳冊3包
    、數位錄音機1台、手提包5個、錄影機1台、DVD光碟機6台
    、傳真機2台、電腦主機1台、現金24,000元、千元偽鈔5張
    ；另在丙○○所居住之4樓房間，查扣供丙○○個人施用，
    與本案販賣海洛因無關之海洛因1包、玻璃球吸食器3支及行
    動電話2支；另在黃琦峰居住所在，扣得黃琦峰個人施用，
    與本案販賣海洛因無關之海洛因19包、不明粉末6包、甲基
    安非他命2包，及黃琦峰個人使用，與本案無關之研磨機1組
    、磅秤1台、夾鏈袋1大包、行動電話8支、SIM卡4張、注射
    針筒7支及吸食器1組等物品。嗣乙○○、甲○○、丙○○於
    偵查中及本院審理時均自白其犯行。
二、案經彰化縣警察局移送臺灣彰化地方法院檢察署檢察官偵查
    起訴。
    理  由
壹、證據能力部分：
一、就被告乙○○、甲○○、丙○○之警詢自白是否具有證據能
    力部分：
    按刑事訴訟法第 95條第2款、第156條第4項分別規定：訊問
    被告應先告知得保持緘默，無須違背自己之意思而為陳述；
    被告未經自白，又無證據，不得僅因其拒絕陳述或保持緘默
    ，而推斷其犯行。此乃被告在刑事訴訟程序中，所享有保持
    緘默及拒絕陳述之權利。為確保被告之緘默權及拒絕陳述權
    ，防止以違法之方法取得其供述，刑事訴訟法第98條明定：
    訊問被告應出以懇切之態度，不得用強暴、脅迫、利誘、詐
    欺、疲勞訊問或其他不正之方法；第156條第1項明定：被告
    之自白，非出於強暴、脅迫、利誘、詐欺、疲勞訊問、違法
    羈押或其他不正之方法，且與事實相符者，得為證據。將被
    告因遭受身體上強制（包括：強暴、疲勞訊問及其他施以生
    理上壓迫之不正方法）或精神上強制（包括：脅迫、利誘、
    詐欺及其他施以心理上壓迫之不正方法）所為非任意性之自
    白，以及在違法羈押中所為之自白，同列為以不正方法取得
    之供述證據，不問其自白是否與事實相符，一概排除其證據
    能力。良以非任意性之自白，係在被告遭受身體上強制或精
    神上強制之情況下所取得，並非出於其自由意思之發動，在
    其心意自主之情況下所為之陳述，非真實之可能性大為提高
    ，若允許採為證據，不僅嚴重侵犯人權，也容易造成司法誤
    判，因此否定其證據能力。但所謂非任意性之自白，除其自
    白必須是以不正方法取得外，尤須該自白與不正方法間具有
    因果關係，始有前述排除法則之適用，此觀刑事訴訟法第15
    6條第1項規定：「被告之自白，非『出於』強暴……者，得
    為證據」即明。而上開因果關係之判斷，除應依個案具體情
    節，詳細考察訊問之一方之基本狀況（包括：實施不正方法
    之態樣、手段、參與實施之人數……等等）及受訊問之一方
    之基本狀況（包括：受訊問人之年齡、地位、品行、教育程
    度、健康狀況……等等）外，更應深入探討不正方法與自白
    間之相關聯因素（包括：實施不正方法對受訊問人強制之程
    度、與自白在時間上是否接近、地點及實施之人是否相同、
    受訊問人自白時之態度是否自然、陳述是否流暢……等等）
    及其他相關情況，為綜合研判，始能符合事實（最高法院94
    年度臺上字第2997號判決意旨參照）。故倘被告之自白非出
    於任意性，且與訊問人員之不正當方法具有因果關係者，則
    該自白即不適宜作為證據。經查：
  (一)就被告乙○○抗辯係遭員警謝智光不法誘導部分：
    被告乙○○抗辯其於為警逮捕後，員警謝智光曾私下與之會
    晤，謝智光告以其應替同案三涉嫌人承擔販毒之罪，若其確
    無販毒犯行，事後亦不會有人出面指證，其因誤信，故為不
    實之自白云云。依此供述，被告乙○○就警訊自白之任意性
    並不爭執，僅抗辯係遭誤導而為內容不實之自白，且經其選
    任辯護人複製警訊錄影光碟，自行勘驗內容後，與被告乙○○接見會談結果，已具狀向本院陳稱捨棄當庭勘驗光碟，本
    院就此部分警訊光碟證據，認無再行勘驗調查之必要。又經
    本院傳訊證人謝智光已明確結證稱，並未與被告乙○○私下
    會晤，或要求其替同案另三人承擔販毒罪責；況審之被告乙○○自白之內容，係陳稱與同案另三人為共同販毒犯行，而
    非單獨販毒，其自白並無為同案另三人脫卸罪責之可能，是
    被告乙○○事後空言辯稱係遭誤導而為不實自白，尚無足採
    。
  (二)就被告甲○○抗辯遭到疲勞訊問部分：
    被告甲○○抗辯伊於96年6月23日接受警詢時，已懷有身孕
    ，身體狀況不佳，且伊於當天上午即因員警搜索遭查獲，然
    員警遲至當天傍晚始進行訊問，伊當日因懷孕及施用海洛因
    ，精神狀況極差等語。然查：經原審於97年6月2日就被告甲○○之96年6月23日警詢錄影光碟進行勘驗，勘驗結果如下
    ：於警訊一開始時，被告甲○○仍可幫忙員警移動現場椅
    子，精神狀況正常，雖然時而仰靠在椅子上，時而斜趴在椅
    子扶手，時而趴在桌上，回答員警問題，但都可以與員警正
    常對答，且提出解釋。於員警訊問扣案物之千元紙幣24張時
    ，被告甲○○主動陳述那些紙幣是她自己的，不是賣藥所得
    ；被告甲○○於訊問時詢問要怎樣才能交保，員警說不是
    妳要怎樣說才能交保，而是要照實說；被告甲○○在接受
    員警訊問有關扣案物是何人所有時，曾經對於警員表示肚子
    很痛，並拿取桌上香煙吸食，並向員警表示快點，肚子很痛
    ，今天有一點出血，會流產，員警則告以放輕鬆，不要再抽
    煙，並表示希望甲○○老實說，會向檢察官表示態度很好，
    且懷孕，盡量讓甲○○可以在外面生產。被告甲○○在警詢
    時，有說不想被羈押，幫幫我，員警告以講實話對妳最好，
    否則還有其他共犯的筆錄可供比對；被告甲○○表示腰很
    痛，員警詢問是否需要東西靠腰，並主動拿靠墊供甲○○放
    在椅子上，甲○○並有表示這樣子可以；員警於訊問有關
    通訊監察譯文內容時，沒有將譯文內容提示給甲○○，但有
    逐字朗讀譯文內容給被告甲○○聽完後，再進行訊問；甲○○在員警訊問通訊監察譯文3時，主動向員警表示之前她說
    錯了，並說她自己有在賣毒品軟的；員警提示通訊監察譯
    文6（即彰警刑偵三字第960035752號卷【下稱警卷】第38頁
    ）並詢問該次交易的金額是多少，甲○○表示是1,000元，
    但是對方是用欠的，她沒有收到錢。而甲○○進行至該次筆
    錄記載第6頁開始，即將腳擺放在另一張椅子上，繼續接受
    員警詢問；員警全程偵訊態度和緩，且盡量欲以各種方法
    舒緩甲○○所表達之身體之不適；該次警詢筆錄員警均係
    依照甲○○所述記載，此經原審製成勘驗筆錄一紙在卷可稽
    （見原審卷(三)第28頁反面、第29頁）。綜觀前開勘驗筆錄內
    容所載，被告甲○○雖曾表示懷孕身體不適，惟員警已盡量
    以各種方法，包括提供靠枕或其他椅子，俾被告甲○○得以
    較舒適之姿勢應訊，被告甲○○亦曾表示這樣即可，從而被
    告甲○○雖因妊娠不適，然尚未達不能進行詢問之程度；又
    於員警詢問過程中，被告甲○○尚非僅係以「嗯」、「是」
    、「不是」等簡要回答應訊，而係能針對員警所提問題，具
    體回答始末陳述，且伊嗣後於原審97年1月17日以證人身分
    應訊時亦證稱：其施用完海洛因僅係會讓心情不會悶，並不
    會讓其有幻覺；而其於被查獲後遭羈押進入看守所時，亦僅
    向所方反應伊有懷孕，而未曾向所方表示毒癮發作等語（見
    原審卷(二)第78頁反面），足認縱被告甲○○於查獲前有施用
    海洛因，亦尚不至於影響伊應訊時陳述之任意性；再本案雖
    員警係於當日上午即至被告甲○○當時居住處進行搜索，然
    當日所逮捕者共有本案4名嫌疑人，復有如犯罪事實欄一所
    載為數甚多之扣案物品需司法警察進行點收，司法警察於當
    日下午4時49分起就被告甲○○部分開始進行詢問，尚難認
    司法警察有何故意拖延訊問之情；況被告甲○○於司法警察
    初始進行訊問時，猶能幫忙員警移動現場椅子，足認被告甲○○之精神暨體能狀況，尚未達不能應訊之狀況，被告甲○○及選任辯護人辯稱伊有受疲勞訊問乙情，尚難認定，本院
    自得將此部分之自白採為證據。
  (三)就被告丙○○抗辯遭到疲勞訊問部分：
    被告丙○○抗辯伊於96年6月23日接受警詢時，因前有施用
    海洛因，致體力不濟，意識模糊等語。然查，經原審於96年
    12月24日就被告丙○○警訊錄影光碟進行勘驗，勘驗結果如
    下：被告從員警告知其訴訟權利開始即時有打呵欠及吸氣
    ，且在等待員警打字時間偶有趴在桌上；就筆錄內容答：
    『我是自本（96）年3月間幫乙○○販賣毒品，於5月間才至
    該處居住。』依照勘驗結果，被告原本是回答自96年3月間
    才開始與乙○○接觸，員警即詢問是否在5月工作之前，即
    已開始幫忙販賣，之後才前往南投工作，員警並口頭朗誦該
    段警詢筆錄記載內容，被告未表示異議；被告回答完警詢
    筆錄第3頁，『你為何與乙○○、甲○○及黃琦峰共同販賣
    毒品？如何分工？』之回答後，在等待員警製作筆錄時間時
    ，員警曾叫被告振作一點，忍耐一下，經被告詢問可否先站
    立一下，員警同意並表示只要不離開偵訊室即可，被告即先
    起立走動，待員警再度訊問下個問題時，被告原本蹲在地上
    ，雙手環抱頭應訊，但經員警制止，要求先振作，被告即再
    度坐回椅子坐著應訊；被告除前開情況外，於員警與其對
    話詢問筆錄時，均能抬頭與員警對答應訊，且可自己陳述筆
    錄內容，尚非均僅以是、不是等回答；員警於更換錄影光
    碟時，有詢問被告是否要上廁所等情，業經原審製成勘驗筆
    錄一紙在卷足憑（見原審卷(一)第185頁反面、第186頁）。綜
    觀前開勘驗筆錄內容所載，被告丙○○雖於警詢過程等待員
    警打字過程中，偶有打呵欠、吸氣、趴在桌上、蹲在地上及
    起立走動等情，惟於員警提問、被告丙○○應訊時，被告丙○○即能抬頭與員警對答應訊，且可始末陳述該日警詢筆錄
    所載內容，尚非僅以是、不是等語回答，足認被告丙○○於
    當日接受員警詢問時，雖精神狀況確屬不佳，然實尚未達不
    能應訊之狀況，被告丙○○及選任辯護人辯稱伊有受疲勞訊
    問乙情，尚難認定，本院自得將此部分之自白採為證據。
二、按被告以外之人（包括證人、鑑定人、告訴人、被害人及共
    同被告等）於司法警察官或司法警察調查中所為之陳述，與
    審判中不符時，其先前之陳述具有較可信之特別情況，且為
    證明犯罪事實存否所必要者，得為證據，刑事訴訟法第159
    條之2定有明文。所謂「前後陳述不符」之要件，應就前後
    階段之陳述進行整體判斷，以決定其間是否具有實質性差異
    ，惟無須針對全部陳述作比較，陳述之一部分有不符，亦屬
    之。而所謂「具有較可信之特別情況」之情形，亦應就前後
    陳述時之各種外部情況進行比較，以資決定何者外部情況具
    有可信性。若陳述係在特別可信之情況下所為，則虛偽陳述
    之危險性即不高，雖係審判外陳述，或未經被告為反對詰問
    、對質，仍得承認其有證據能力。所稱「外部情況」之認定
    ，例示如下：
    (一)時間之間隔：陳述人先前陳述是在記憶猶新的情況下直接
      作成，一般與事實較相近，事後即可能因記憶減弱或變化
      ，致有不清晰或陳述不符之現象發生。
    (二)有意識的迴避：由於先前陳述時被告未在場，是陳述人直
      接面對詢問警員所為陳述較為坦然；事後可能因陳述人對
      被告有所顧忌或同情，因而在被告面前較不願陳述不利被
      告之事實。
    (三)受外力干擾：陳述人單獨面對司法警察（官）所為之陳述
      ，程度上較少會受到來自被告方面強暴、脅迫、詐欺、利
      誘或收買等外力之影響，其陳述較趨於真實。若被告在庭
      或有其他成員參與旁聽時，陳述人可能會本能的作出迴避
      對被告不利之證述，或因不想生事招惹麻煩乃虛構事實或
      進而否認以前之供述而為陳述。
    (四)事後串謀：證人對警察描述其所親身經歷之情形，因較無
      時間或動機去編造事實，客觀上亦較難認與被告間有勾串
      情事，其陳述具有較可信性。但事後因特殊關係，雙方可
      能因串謀、請託而統一口徑；或事後情況變化，兩者從原
      先敵對關係變成現在友好關係，抑或業已由中取得利益等
      情形，其陳述即易偏離事實而較不可信。
    (五)警詢時有無辯護人、代理人或親友在場：如有上開親誼之
      人在場，自可期待證人為自由從容之陳述，其證言之可信
      度自較高。
    (六)警詢所作之筆錄記載是否完整：如上開筆錄對於犯罪之構
      成要件、犯罪態樣、加重減輕事由或起訴合法要件等事實
      或情況，均翔實記載完整，自可推定證人之陳述，與事實
      較為相近，而可信為真實。法院應斟酌上列因素綜合判斷
      ，亦應細究陳述人之問答態度、表情與舉動之變化，此一
      要件係屬訴訟法事實之證明，以自由證明為已足，且應由
      主張此項證據之人證明。惟此僅係確定上開陳述有無證據
      能力而已，至該證據具有證據能力後，其證據力之強弱問
      題（指證明力），仍待法院綜合全辯論意旨及調查證據所
      得，依法認定之。
    經查本件證人宋俊昇、施有禮、詹東濬、被告乙○○、甲○○及同案共犯黃琦峰及丙○○於警詢中及原審審理時，暨證
    人宋俊昇於本院上訴審審理時之證述，就被告3人有無販賣
    毒品之事實，雖前後陳述有部分不符之情形，本院審酌渠等
    於警訊中之證述距案發日較近，當時記憶自較深刻，可立即
    反應所知，不致因時隔日久而遺忘案情；且較無來自被告或
    其他成員同庭在場之壓力而出於虛偽不實之指證，或事後串
    謀而故為迴護被告之機會，且警詢筆錄就犯罪之構成要件及
    態樣記載均屬完整，證人宋俊昇、施有禮、詹東濬、乙○○
    、黃琦峰復均證稱確曾為如警詢筆錄所載之陳述。證人甲○○、丙○○雖於原審審理時證稱警詢筆錄所載內容部分非渠
    等所為陳述，然經原審勘驗渠等2人之警詢錄影光碟後（如
    前述），認該2人警詢筆錄所為記載，均符合渠等2人陳述之
    真意，此有前開原審96年12月24日、97年6月2日勘驗筆錄各
    一紙附卷可為憑證。再參酌原審當庭詰之上開證人，均表示
    ：渠等彼此間及與另被告2人間並無怨隙，且證人宋俊昇、
    施有禮、詹東濬、乙○○復均證稱：警詢時所述係出於自由
    意志所為；證人甲○○、丙○○雖證稱精神狀況不佳，然經
    本院前開理由欄壹、一、(二)、(三)說明，認證人甲○○、丙○○之警詢證述仍係出於渠等自由意志等情，足認上開證人於
    警詢中所為之陳述，客觀上均具有較可信之特別情況，且亦
    為證明犯罪事實存否所必要，依上揭規定，其等於警詢中之
    證言自有證據能力。
三、按被告以外之人於偵查中向檢察官所為陳述，除顯有不可信
    之情況者外，得為證據，同法第159條之1第2項定有明文。
    偵查中對被告以外之人（包括證人、鑑定人、告訴人、被害
    人及共同被告等）所為之偵查筆錄，或被告以外之人向檢察
    官所提之書面陳述，性質上均屬傳聞證據。惟現階段刑事訴
    訟法規定檢察官代表國家偵查犯罪、實施公訴，依法其有訊
    問被告、證人及鑑定人之權，證人、鑑定人且須具結，而實
    務運作時，檢察官偵查中向被告以外之人所取得之陳述，原
    則上均能遵守法律規定，不致違法取供，其可信度極高，職
    是，被告以外之人前於偵查中已具結而為證述，除反對該項
    供述得具有證據能力之一方，已釋明「顯有不可信之情況」
    之理由外，不宜以該證人未能於偵訊中接受他造之反對詰問
    為由，即遽指該證人於偵查中之陳述不具證據能力。本件證
    人宋俊昇、施有禮、詹東濬、乙○○、甲○○、黃琦峰及丙○○等人，均未曾提及檢察官在偵查時有不法取供之情形，
    被告乙○○、甲○○、丙○○及渠等之選任辯護人亦未釋明
    上開供述有顯不可信之情況，且上開證人復已於原審審理時
    ，進行交互詰問，縱前開證人先後證述略有不符，然此僅因
    屬證明力之問題，尚無礙於前揭證人於偵查中之證言具有證
    據能力之情。
四、按有事實足認被告或犯罪嫌疑人有最輕本刑為3年以上有期
    徒刑之罪嫌，並危害國家安全或社會秩序情節重大，而有相
    當理由可信其通訊內容與本案有關，且不能或難以其他方法
    蒐集或調查證據者，得發通訊監察書。通訊監察書，偵查中
    由檢察官依司法警察機關聲請或依職權核發，審判中由法官
    依職權核發，修正前通訊保障及監察法第5條第1項第1款、
    第2項定有明文。本件被告4人所使用之0000-000-000、0000
    -000-000、0000-000-000號行動電話之監聽錄音，係經臺灣
    彰化地方法院檢察署檢察官核准在案，有詳載聲監案號、案
    由、監察電話及對象等之臺灣彰化地方法院檢察署96年彰檢
    良和聲監（續）字第252號通訊監察書及譯文紀錄等附卷可
    參（見96年度偵字第5837號卷第29至36頁、第46頁、第61頁
    ；96年度偵字第6374號卷第26至33頁、第52頁、第45、75、
    95頁；96年度他字第492號卷第6頁），係依法所為之監聽，
    尚無不法取證情事。又按通訊監察錄音之譯文，僅屬依據監
    聽錄音結果予以翻譯之文字，固具文書證據之外觀，但實際
    上仍應認監聽所得之錄音帶或光碟，始屬調查犯罪所得之證
    物；刑事訴訟法第165條之1第2項所稱之證物，如其蒐證程
    式合法，並經合法調查，自具證據能力。因此檢察官如提出
    通訊監察錄音之譯文為其證據方法，實乃以其監聽所得之錄
    音帶或光碟，為調查犯罪所得之證物，法院本應依刑事訴訟
    法第165條之1所列之方法調查，以判斷該錄音帶或光碟是否
    與通訊監察錄音之譯文相符。而監聽錄音製作之譯文，雖通
    常為偵查犯罪機關單方面製作，然若被告或訴訟關係人對其
    真實性並無爭執，經法院於審判期日提示譯文供當事人辨認
    、表示意見並為辯論者，程式自屬適法（最高法院95年度臺
    上字第295號、94年度臺上字第4665號判決意旨參照）。查
    本案卷內之相關電話監聽，取證程式未見違法情事，已如前
    述；而警方依監聽錄音所製作之監聽譯文，經本院前審提示
    予檢察官、被告乙○○、甲○○、丙○○暨其等之選任辯護
    人後，迄言詞辯論終結前均無異議，且均同意採為證據，依
    上開說明，本案卷內通訊監察譯文均具證據能力。
貳、認定事實及論罪科刑部分：
一、訊據上訴人即被告（以下簡稱被告）乙○○、甲○○、丙○○對於上開事實被告乙○○、甲○○均坦承不諱，被告丙○○固亦認罪，惟否認有與同案被告組販賣毒品集團。經查：
  (一)被告乙○○、甲○○、丙○○與同案被告黃琦峰係以被告乙○○為首，負責販入第一級毒品海洛因後，再由被告乙○○
    、甲○○及同案被告黃琦峰輪流以0000-000-000、0000-000
    -000、0000-000-000對外接洽購買海洛因之金額、數量及地
    點後，再由被告乙○○指派同案被告黃琦峰單獨駕車外出交
    易海洛因，或由被告乙○○指派同案被告黃琦峰駕駛自小客
    車搭載被告乙○○或被告甲○○外出交易海洛因，或由被告
    乙○○指派被告丙○○駕駛自小客車搭載被告乙○○或甲○○外出交易海洛因部分：
    (1)上開被告3人與同案被告黃琦峰販賣毒品海洛因之分工情
      節，業據被告乙○○於警詢時坦承：伊應該算有和被告甲○○、黃琦峰、丙○○共同販賣海洛因，由伊提供貨源，
      交由渠等交貨，……就伊所知，被告甲○○應該有販賣海
      洛因等語（見警卷第6、7頁）；被告甲○○於偵訊時陳稱
      ：96年1月初開始，伊有與被告乙○○一起販賣海洛因。
      向伊買過海洛因的人都打電話給伊叫伊「姐仔」，伊只固
      定賣給4、5個人。扣案之海洛因是伊與被告乙○○所有等
      語（見96年度偵字第5837號卷第68、69頁）；同案被告黃
      琦峰於警、偵訊及原審審理時均陳稱渠與被告等3人以前
      揭分工方式販賣海洛因等語；被告丙○○則於警詢、偵訊
      及原審羈押訊問時均坦承：伊會駕車搭載被告乙○○、甲○○出外販賣毒品海洛因，被告黃琦峰亦係負責搭載被告
      乙○○、甲○○外出販賣海洛因。伊開車載送「胖子」即
      被告乙○○，被告乙○○負責收錢，毒品亦係被告乙○○
      負責交給對方，伊出去一次，被告乙○○會拿兩包海洛因
      給伊施用。毒品是被告乙○○向人家拿的等語（見96年度
      偵字第5837號卷第43、44頁、第73、74頁，原審96年度聲
      羈字第199號卷第13頁反面），彼此互核相符。又依照卷
      附乙○○、甲○○、丙○○與同案被告黃琦峰等4人所使
      用之000000000 0門號與0000000000門號於96年5月9日之
      通話內容：「A：你叫『阿龍』或是誰幫我把我床頭的『
      鐵盒子』拿下來，我忘記帶下來了！你叫他拿下來，我等
      一下要交『2滴』！B：什麼要交『2滴』？你都沒帶嗎？A
      ：有啦！我有帶『1滴』我要用的！『鐵盒子』我忘記帶
      下來！現在人家要交『2滴』！我身上只有我要用的啊！
      『2滴』就在鐵盒子啊！」（以下簡稱第1通通聯）；及被
      告乙○○、甲○○、丙○○與同案被告黃琦峰等4人所使
      用之0000000000門號與00-0000000於96年5月25日之通話
      內容：B：喂！姐仔！這次有比較少一點！A：哪有可能！
      我都用「蹺蹺」的耶！B：蹺蹺的！A：對啊，我都用蹺蹺
      的耶！蹺蹺的都是60啊！……」（以下簡稱第2通通聯）
      ，此有通訊監察譯文2紙在卷可稽（見警卷第35頁）；被
      告甲○○於警詢時坦承第1通通聯係伊與被告乙○○之對
      話；第2通通聯則係伊與欲購毒者之對話，而依前開第1通
      通聯內容所示，被告甲○○提及欲被告乙○○委由「阿龍
      」將伊床頭內放有「2滴」之鐵盒子拿下來等語；而依據
      同案被告黃琦峰及證人詹東濬於警詢及原審審理所證述，
      「1滴」、「2滴」、「半滴」即係指海洛因之數量，亦即
      分指1,000元、2,000元及500元之海洛因量等語。再審諸
      被告丙○○之綽號為「阿龍」，綽號為「阿龍」者復可在
      被告甲○○住處取得被告甲○○「鐵盒子」之人，實即指
      與被告甲○○、乙○○同住之被告丙○○。從而，就第1
      通通聯紀錄所載，已足認被告乙○○、甲○○及丙○○有
      共同販賣第一級毒品海洛因之行為；另被告甲○○於警詢
      時就第2通通聯紀錄內容表示係指伊賣毒品海洛因給對方
      ，而伊向同案被告黃琦峰借磅秤等語（見96年度偵字第
      5837號卷第26頁第2、3行）。從而，就第2通通聯紀錄所
      載，亦已足認被告甲○○及被告黃琦峰間，確有共同販賣
      第一級毒品海洛因之行為。是被告乙○○、甲○○、丙○○及同案共犯黃琦峰前開不利於己之自白，應核與事實相
      符，亦即本件係由被告乙○○為首購入毒品海洛後，由被
      告甲○○、丙○○及同案被告黃琦峰分工接聽電話，再各
      別依被告乙○○指示分頭送出毒品予購毒者，各如被告乙○○警訊所供述內容。
    (2)又據被告乙○○前開警詢時所為自白所示，被告乙○○不
      僅坦承己身有販賣海洛因之情，亦陳稱曾推由同案被告黃
      琦峰及被告丙○○外出交易海洛因；另陳稱被告甲○○亦
      有販賣海洛因之情，從而被告乙○○警詢所為自白，尚無
      任何由伊一人承攬全部犯罪之情，況被告甲○○於本院本
      審業已自承附表所示之八次販賣毒品犯行，本件如附表一
      、二、三所示八次犯行，應均係被告3人與同案被告黃琦
      峰共犯無訛，被告丙○○否認四人一起共組販賣毒品云云
      ，即非可採；又被告丙○○、甲○○警詢時所為陳述，經
      審之前開理由欄壹、一、(二)、(三)所述，本院認該警詢自白
      均具有任意性，且亦據被告3人於本院自白，被告3人與同
      案被告黃琦峰共犯本件犯行，應臻明確；況同案共犯黃琦
      峰自警、偵訊至原審審理暨本院審理時，除於96年8月22
      日送審訊問時否認前開販賣海洛因犯行暨分工情事外，餘
      不論以被告身分抑或證人身分應訊，均堅稱伊前開分工販
      賣毒品海洛因之情不諱，其於原審97年1月17日審理時具
      結後復證稱：其並非要接受輕判才要認罪，其與被告乙○○、甲○○及丙○○均無怨隙，不會設詞誣陷，其係因吃
      毒品才去幫人家送毒品，其很後悔，有就有，沒有就沒有
      ，其在警、偵訊確實有說筆錄所載那些話，而其說那些話
      時，警察亦無何刑求及利益交換，那些話都是實在的，其
      曾經載被告甲○○出去送毒品過，也曾經載被告乙○○與
      詹東濬見面，被告丙○○與其一樣，其曾親眼看到被告丙○○有在負責幫忙送毒品。於本院前審審理時供稱：伊認
      罪，請求從輕量刑等語（見原審當日審判筆錄、本院上訴
      審卷(一)第153頁正、反面、第219頁）。核之證人黃琦峰前
      開陳述，不僅與被告乙○○、甲○○、丙○○前於警、偵
      訊之證述相符，且其亦就其認罪動機完整交代，足認證人
      黃琦峰前開證言，堪予採信。
    (3)按立場對立之各行為人，如各有其目的，而各依其目的分
      別實施犯罪行為，致彼此間無所謂犯意聯絡者，各行為人
      固僅應就其實施之行為，分別負責。然立場對立之各個行
      為人間，若有共同之目的，並為達成此一共同目的，而基
      於彼此間共同犯意之聯絡，推由其中一部分人實施犯罪行
      為者，則仍屬共同正犯，應就彼此犯意聯絡範圍內之全部
      犯罪結果共負責任。又共同正犯間之犯意聯絡，並不以數
      人間直接發生為限，即有間接之聯絡者，亦包括在內（最
      高法院92年度臺上字第1799號裁判要旨參照）。查本件被
      告乙○○、甲○○、丙○○與同案被告黃琦峰等人共組販
      毒集團，並分別職司販入海洛因、聯絡購毒者及外出交易
      海洛因，雖非每次販出毒品時，均由被告3人與同案被告
      黃琦峰一同為之，然彼等各個販賣毒品行為，所得利益（
      以販毒所得再購入毒品販賣或施用）均有共享關係，顯見
      其彼此間互有利用他人之犯罪構成要件行為，以達成共同
      最終目的，渠等彼此間自有犯意聯絡及行為分擔，皆為共
      同正犯，且均應就彼此所為之行為負其責任，附此敘明。
    (4)被告乙○○、甲○○雖曾辯稱：宋俊昇、施有禮他們二人
      警詢之前有吸食藥物，警詢當天因為藥物發作他們精神不
      好，警察有對其等疲勞訊問，證人宋俊昇、施有禮等人的
      精神狀態不理想。警詢時是警察將筆錄做好後，才由證人
      宋俊昇照著唸，沒有馬上詢問，馬上製作筆錄，顯然警詢
      筆錄不實在云。惟經本院前審勘驗警詢光碟片結果：警察
      訊問時，證人宋俊昇頭有抬高答詢；宋俊昇答話時，頭有
      正常抬高，供稱有向一位綽號「胖哥」者，購買海洛因，
      購買價格是從500元到2000元之間的毒品海洛因，證人宋
      俊昇打電話後，胖哥對其約交付地點，到場後一手交錢一
      手交貨。證人有時低頭搔頭髮。另外供稱也有向小美、海
      豬、海華購買海洛因。另宋俊昇離開座位時，穿紅色短袖
      衣服的警員有在打電腦等情，業經本院上訴審勘驗光碟片
      結果無訛，有勘驗筆錄一紙在卷可憑（見本院上訴審卷(一)
      第219頁）。顯然證人宋俊昇製作警詢筆錄時，精神正常
      ，並無精神不好之情形，要足認定，自難認警察對證人有
      疲勞訊問之不當情形。雖證人宋俊昇於本院上訴審審理時
      證陳：伊在警局製作筆錄時因犯藥癮，而精神不穩定等情
      ；然依前開各項情狀判斷，此僅係證人宋俊昇迴護被告等
      人之詞，不足採信。又警員於對證人宋俊昇製作警詢筆錄
      當時，穿白色衣服警員有交付通訊譯文給宋俊昇看，並由
      警員朗讀內容，宋俊昇稱：譯文內容正確，再將譯文交還
      給警察。穿白色衣服的警員照螢幕來問宋俊昇，第二次又
      交付通訊譯文給宋俊昇看。另警員有接觸鍵盤在打字。其
      餘時間，警員均在詢問宋俊昇，宋俊昇也有在回答。警察
      有訊問宋俊昇，宋俊昇有回答，警察沒有打字。10分47秒
      宋俊昇由穿白色衣服警員帶離開座位。11分6秒到12分6秒
      之間，穿紅色衣服之警員在打字，接著穿紅色衣服之警員
      12分37秒到12分43秒警員又再打字。13分24秒警員又打字
      ，26秒宋俊昇回座位。12分37秒警員又開始打字至12分43
      秒止。15分4秒處，警員有在詢問宋俊昇，警員打字到15
      分11秒止。3 4分17秒穿紅色衣服者帶宋俊昇離開後；穿
      白色衣服警員坐至電腦前從34分41秒開始打字，斷斷續續
      打字至36分45秒。36分46秒處，宋俊昇返回辦公室，36分
      51秒宋俊昇入座，換穿紅色衣服警員坐於電腦桌前，繼續
      詢問宋俊昇，宋俊昇有在回答等情，亦經本院上訴審勘驗
      明確（見本院上訴審卷(二)第49頁正、反面）。雖證人宋俊
      昇離開座位時，警員仍敲打電腦鍵盤，製作警詢筆錄；惟
      所謂製作筆錄，並非必須打字者完全將所詢問之筆錄打字
      完成後，受詢問人始得離開，警員之詢問如已告一段落，
      受詢問人暫時離開，而負責製作警詢筆錄之警員仍繼續按
      受詢問人所為供述，在電腦前將該訊問筆錄完成，而不違
      反受詢問人之原意，亦屬合於製作筆錄之職責，尚難遽謂
      該紙警詢筆錄完全不可採。況證人宋俊昇於本院上訴審審
      理時證稱：「（問：你於6月23日在刑警大隊被詢問時，
      負責做記錄的警察是否有將詢問你的問題及你答詢的內容
      全部輸入電腦？答：有。）、（問：據上次開庭時勘驗的
      光碟片所示情形，在7分9秒至9分25秒，總計有2分多鐘，
      有警員一再詢問你問題而你也一直都有回答，但光碟片顯
      示，在此2分多鐘之間，做記錄的警員並未將詢、答內容
      記錄下來，對此你有何意見？答：因為時隔多年，當時的
      情形我已經不太記得了。那天我看了光碟片後有認真回想
      當時的情形到底是如何，但我從樓上要下去地下室接受偵
      訊的時候，我因有吸食毒品，我記不太清楚。我僅記得我
      第一次被帶出偵訊室好像是要去上廁所，至於第二次被帶
      出去做什麼，我已經不記得了。）、（問：依據光碟片所
      示，在9分41秒至10分47秒，總共有1分多鐘，警察有詢問
      你「你有否向小美購買海洛因」，是否正確？答：對。）
      。證人宋俊昇於本院上訴審審理時固復證述：伊未曾向被
      告乙○○購買海洛因或安非他命」，且伊從醫院被抓到警
      局做筆錄前，因為剛被抓到之時伊還沒有吃解藥、比較清
      醒，警方就有提示被告他們的名字和口卡等資料給伊，意
      思就是要我指認他們有販賣毒品給伊不然連伊也會有事情
      ，但伊跟被告他們實際上就不認識。況且，當初做筆錄時
      我因為犯藥癮，根本也不知道我自己筆錄做了些什麼內容
      。另在製作警詢筆錄，前後出去二次，第一次出去上廁所
      ，第二次是警察讓我去打電話給我姑姑宋美英，伊向伊姑
      姑表示我被警察抓到了，要她去醫院看護我住院的祖父。
      伊被查獲當時的精神狀況還沒有很痛苦。但在吃醫院開的
      藥癮的解藥，有精神不濟。且伊被查獲當時之精神狀況有
      毒癮發作。伊在96年6月22日晚上9點多有施用海洛因，在
      23日早上6、7點被抓到，在8點多、9點製作筆錄；警察96
      年6月23日上午8點51分製作警詢筆錄之前，沒有提示筆錄
      給伊看，亦未要伊簽名。警察是在筆錄製作完畢後再讓伊
      閱覽簽名。警察在詢問伊時有做筆錄並在做完後給伊簽名
      。警察有先拿口卡給伊看，然後叫伊說『乙○○、丙○○
      他們有在販賣毒品』、『我有向他們購買毒品』，警察還
      說若我不承認，我會有事情。該名警員就是去抓伊之警員
      。就是在庭的二位證人，但伊只記得其中一個。是製作筆
      錄的王玉郎及陳勝雄該二位警員叫伊咬乙○○他們，但有
      一個我不太記得他的名字。他們就說，這些被告有在販賣
      毒品，要伊指證說他們有在販賣，還說，若你不配合我，
      連你也會有事情。伊在製作警詢筆錄時，未向警方表示，
      在前一天晚上9點多有吸食毒品」等語。惟證人王玉郎於
      本院上訴審審理時證稱：96年6月23日上午8點51分宋俊昇
      之偵詢筆錄是由伊訊問。在伊訊問宋俊昇時，另一位在場
      警員陳勝雄有將詢、答之內容當場輸入電腦。伊等製作筆
      錄會按各類型的案件（如販毒案）而有一般慣用格式的範
      本，伊等會引用舊有制式的格式內容（如犯罪手法）來修
      正、製作。若在那段時間內所問的內容與之前我們引用範
      本所做出的內容相符時，我們就不會再做輸入、修正。根
      據我們實務，我們會事先將詢問問題內容打好，待被詢問
      者回答後，我們會依據被詢問者的回答內容來輸入電腦、
      記載在筆錄上。我們都有打。我有看過光碟。但筆錄與宋
      俊昇回答的內容都一致無誤、沒有擅改。我們筆錄內容有
      些可以複製之前的筆錄內容、稍做修改的方式來製作。況
      且我們也沒有違反宋俊昇的本意。我們製作筆錄時，可能
      會將筆錄上有關問題的部分預先從之前承辦過的案件筆錄
      中複製，然後修改與個案相關之內容。我們絕沒有違反宋
      俊昇的本意。因為陳勝雄是本件販毒案的主辦人，我看後
      面還有些問題要詢問，因此我先幫陳勝雄把問題輸入電腦
      。我們要按照宋俊昇回答的內容一一輸入電腦。伊等查獲
      宋俊昇當時，宋俊昇的精神狀況很好。伊在植入舊範本時
      ，未同時將宋俊昇答覆的內容事先就一併輸入。我們就是
      拿前案的內容來修改，但我們還是有按宋俊昇答覆的內容
      據實記錄。我們是按照宋俊昇回答的意思輸入電腦。我們
      除了引用舊案的問題外，還有補充我們自己要詢問之問題
      。我們在製作筆錄前時有提示乙○○、甲○○等人的口卡
      給宋俊昇看。伊未叫宋俊昇要咬乙○○、甲○○等人，說
      就是這些人販賣毒品給他。伊等未在詢問前，就將筆錄做
      好，並把筆錄給宋俊昇簽名。我們都是按宋俊昇所言據實
      記載在筆錄上，我們不會憑空增添不實內容。關於宋俊昇
      回答內容的部分，確實均是當時由宋俊昇回答後才記載在
      筆錄上。宋俊昇回答的內容均實在。製作筆錄當時，宋俊
      昇的精神狀況良好。抓到時、製作時都良好。我們不會在
      製作警詢筆錄前就已經事先做好完整的筆錄要宋俊昇簽名
      。伊在製作警詢筆錄後，確實有提示筆錄內容讓宋俊昇閱
      覽後再讓他簽名。證人陳勝雄於本院上訴審審理時證陳：
      「96年6月23日宋俊昇偵詢筆錄是由伊製作。我都有按照
      宋俊昇答覆的內容輸入。還有，關於筆錄製作部分，我們
      會依據之前相關案件（如毒品案件）的舊檔案內容，再按
      照宋俊昇答覆的內容做修改。而且我們都會將筆錄列印出
      來，經宋俊昇閱覽無誤後再讓他簽名捺印。我們一定會按
      照宋俊昇的原意輸入電腦、修改筆錄，然後將筆錄列印給
      他看，讓他簽名捺印。你或許會認為光碟畫面上沒有動作
      ，但若我們不是按照宋俊昇所言製作筆錄，他不可能會簽
      名捺印。我們會想到一些要詢問的內容，就是會預設要詢
      問的問題，我先繕打在筆錄上，等到王玉郎帶宋俊昇回來
      時才問他，並非事先鍵入宋俊昇回答的內容。雖經勘驗在
      14分11秒到16分9秒，有2分多鐘時間，似未將宋俊昇回答
      的內容輸入電腦，但看起來好像沒有打字，但我們都有將
      詢答內容輸入電腦。我們當初在醫院帶到宋俊昇，因為宋
      俊昇顧慮他的親人在醫院無人照護，因此他要求我們讓他
      打電話通知其他家人去照護在醫院的親人。因為我們偵訊
      室在地下室，因此我們讓他到外面撥打電話。我們在96
      年6月23日8點51分開始製作筆錄之前約半個鐘頭抓到宋俊
      昇。我們帶到人之後，就直接帶回警局作筆錄。宋俊昇有
      向警方表示，他被抓到前有施用毒品，當天抓到宋俊昇時
      ，他的精神狀況良好。我們在96年6月23日8點51分開始製
      作警詢筆錄時，宋俊昇的精神狀況良好。我們在製作筆錄
      前，未提示乙○○、甲○○等人的口卡給宋俊昇指認，是
      在做筆錄時拿給他看的。伊等亦未提前製作好筆錄讓宋俊
      昇簽名。宋俊昇在原審出庭作證時，所稱：『在製作筆錄
      前，警察就將筆錄做好，就拿筆錄給我簽名我就簽』之證
      詞，並非事實。在製作筆錄時，我們有引用舊案的問題來
      問宋俊昇。我們會按照宋俊昇供述的原意輸入，若與調出
      來的舊案底稿內容不同，我們會按照宋俊昇的原意修改，
      才不至於變成『違背自己的意思而為陳述』。我們在製作
      完筆錄、確實有提示給宋俊昇閱覽後才讓他簽名。我們在
      問到指認嫌疑人時，我們會提示指認嫌疑人記錄表請他指
      認。我們絕對未叫宋俊昇故意要指認乙○○、甲○○等人
      。因為宋俊昇有親人在醫院，他要打電話給家裡的人，請
      另一人去照護他在醫院的親人。宋俊昇從被抓到他製作完
      筆錄的這段時間內，宋俊昇的精神狀況都良好。宋俊昇所
      說他因前晚有吃藥之故而有些精神不濟的情形，是不實在
      。再經本院諭知由證人宋俊昇、王玉郎、陳勝雄當庭對質
      。證人陳勝雄證陳：因為宋俊昇他還要採尿，我們不可能
      讓他服用任何藥物（即宋俊昇所謂之解藥）。證人宋俊昇
      證謂：警員在製作筆錄完後，他們有將筆錄拿給我簽名、
      按指印，但因為我識字不多，所以看了也沒用。證人陳勝
      雄、王玉郎則均證述：我們有把筆錄拿給宋俊昇看，我們
      有問他『內容是否有需要修改的地方』，我們還有強調『
      我們有全程錄影錄音』。證人宋俊昇亦承認警方確曾詢問
      伊『內容是否有需要修改的地方』及『我們有全程錄影錄
      音』」。另證人陳勝雄更證稱：「我們當日有將宋俊昇移
      送地檢署給指揮的檢察官複訊具結，若宋俊昇有什麼問題
      ，他在偵查中應該就可以跟檢察官反應。因此，我們剛才
      所言均屬事實」。雖證人宋俊昇復證陳：我認為他們都是
      自己人，反應也無效，所以我沒有反應等語。但警員既於
      製作完警詢筆錄之後，曾將筆錄拿給宋俊昇看，於看完後
      由其簽名、按指印，警員並詢以內容是否有需要修改之處
      ，顯然已盡其職責，況警方於製作警詢筆錄之前或當時，
      應不可能允許宋俊昇服用任何藥物，方屬常態，宋俊昇復
      未提出其服用藥物之任何證據，尚難謂其證述為可信。再
      警察係隸屬行政院內政部警政署，在地方則受各縣市政府
      節制，而檢察官則隸屬行政院法務部，在地方則由各檢察
      署掌理，顯屬不相同之機構，證人宋俊昇所謂他們是自己
      人，反應無效，亦屬難予採信。
    (5)又同案共犯黃琦峰於原審審理時曾結證稱：「（問：你剛
      剛說有親眼看過丙○○幫乙○○送過毒品，有幾次？）一
      次，那次剛好我有坐在車上」、「（問：這次車上有誰？
      ）三人，我乙○○、丙○○，這次是送海洛因，送到二水
      那邊，金額我不知道，因為我坐在後面，丙○○都在開車
      ，錢是乙○○收的，但是他收多少錢我不知道」。於本院
      上訴審審理時，則結證稱：「（問：你是否曾跟丙○○一起
      送毒品給買方？）沒有，丙○○他是自己出去送的」云云
      ，二者似有乎有所矛盾不符。然觀之其於本院隨後結證之
      完整內容謂：「（問：你曾於97年1月17日在原審做證時
      ，證述曾看過丙○○幫乙○○送毒品，該部分是否屬實？
      ）是。」、「（問：你在何時、何地看到丙○○送毒品給
      誰？）我不認識對方，至於何時何地我忘記了。」、「（
      問：你是否有親眼目睹？）沒有。」、「（問：你做上述
      證述的理由為何？）因為那次我就在車子後面。」、「（
      問：你既然說你沒有親眼目睹，你如何知道丙○○有幫乙○○他們運送毒品？）因為我是幫乙○○拿東西給他人，
      我和丙○○都是司機。」、「（問：有關陳彥是否確實幫
      乙○○運送毒品給他人此點，你能否確認？）可以。」等
      語，足見黃琦峰所證「沒有與丙○○一起送毒品給買方」
      一語，應係指未單獨與被告丙○○基於送毒品之目的，而
      二人一同駕車外出之意，尚與其在原審所證「由丙○○開
      車搭載乙○○，其坐在後座，因而知道是幫乙○○送毒品
      」一節不相矛盾。故由黃琦峰之證言亦可以確認被告丙○○確有幫乙○○運送毒品給他人。綜上所述，被告等3人
      與同案被告黃琦峰所組成之販毒集團，渠等販賣海洛因之
      分工情節如前所述乙情，足堪認定。
  (二)被告等3人與同案被告黃琦峰等4人曾於附表一、二、三所示
    之時間、地點，以附表一、二、三所示之聯絡購買方式，分
    別販賣第一級毒品海洛因予證人宋俊昇3次、證人施有禮4次
    及證人詹東濬1次等情，有如附表一、二、三證據欄所示之
    證據可資佐證，詳如前述，堪予認定。至證人宋俊昇、施有
    禮、詹東濬雖於原審審理時，證人宋俊昇於本院上訴審審理
    時翻異前詞，證人宋俊昇於原審97年1月17日審理時具結後
    改證稱：其僅認識「海豬」，被告乙○○、甲○○及丙○○
    伊均不認識，其不會說話害他們，照片上所示騎乘車號M2K-
    591號機車之男子即係伊，伊係跟「海豬」（即指黃琦峰）
    買海洛因，當天其僅有拿500元給「海豬」，96年5月25日那
    通亦係其通聯紀錄，其不知道「姐啊」是誰，而在派出所內
    係因警察教導，才會說跟小美買2,000元海洛因及蹺蹺就是
    磅秤；而96年4月19日那通通聯是伊與黃琦峰通話，欲向黃
    琦峰買行動電話等語（見原審卷(二)97年1月17日審理筆錄）
    ；於本院上訴審審理時改稱：伊未向被告乙○○、甲○○及
    丙○○等人購買海洛因，是警員叫伊咬被告乙○○等人云云
    。證人施有禮於原審97年7月10日審理時則改證稱：其雖有
    打電話找被告乙○○，但未曾見過面，被告乙○○也沒拿海
    洛因給其，在庭被告中，其僅認識黃琦峰；其雖有打過電話
    ，但是不知道對方接電話是何人，且最後都沒有完成交易，
    在警局時都有拿相片指認，但看相片及看本人有落差，其亦
    不認識被告甲○○，小美也非被告甲○○，警局所拿供其指
    認為「小美」的照片，跟本人不符有落差，其所施用之海洛
    因是向大胖以0000000000電話購買，而都是海豬（即指黃琦
    峰）拿出來給伊的，警詢時，警方均無何刑求、逼供，其在
    偵訊時確實曾說過被告乙○○有時會委由被告甲○○、黃琦
    峰及丙○○拿海洛因到水姑娘檳榔攤給其等語（見原審卷(三)
    97年7月10日審理筆錄）；另證人詹東濬於原審97年7月10日
    審理時具結後則證稱：其曾向被告乙○○購買海洛因後，由
    被告丙○○、黃琦峰交付海洛因，而其打電話時，被告乙○○、丙○○、黃琦峰都有接過，另外也有一名「小美」之女
    生接過電話，但「小美」不是在庭被告甲○○，其僅知道「
    小美」與被告乙○○、丙○○及黃琦峰等人均係朋友關係，
    其在警詢時曾經指認過「小美」的照片，但與本人有落差云
    云（見原審卷三97年7月10日審理筆錄）。然查：
    證人宋俊昇於原審審理時先係證稱：其在警詢時因毒癮發
      作，所以已經不清楚警察問什麼事，其未曾向被告乙○○
      購買海洛因或甲基安非他命，被告等人伊僅認識「海豬」
      ；然於檢察官請求原審提示證人宋俊昇於檢察官偵訊時所
      為筆錄，並詢問96年6月23日之偵訊筆錄是否屬實時，證
      人宋俊昇連看都沒有看筆錄即證稱「有些不實在」，並證
      稱：其係向「海豬」買的等語（見原審卷(二)97年1月17日
      審理筆錄）。另觀諸證人施有禮於原審審理時，亦改證稱
      其僅係與黃琦峰交易海洛因，證人宋俊昇、施有禮迴護不
      認罪之被告乙○○、甲○○及丙○○等情灼然。證人宋
      俊昇、施有禮及詹東濬於警詢時，均經警察提示照片供渠
      等指認，其中就渠等指認綽號「小美」之人為何人時，渠
      等3人於異時異地分別指認被告甲○○即係綽號「小美」
      之人，此有證人宋俊昇、施有禮、詹東濬指認犯罪嫌疑人
      紀錄表各1份在卷可稽（見96年度他字第492號卷第16頁、
      96年度偵字第6374號卷第65、77頁），且經原審對照渠等
      3人所指認之被告甲○○照片，與於原審暨本院應訊之被
      告甲○○本人相似度極高，又被告甲○○於警詢時亦曾坦
      承其綽號即為「小美」，足認證人宋俊昇、施有禮、詹東
      濬所指「小美」之人，即係被告甲○○無誤。渠等事後於
      原審暨本院審理時翻異前詞，顯應係與被告乙○○、甲○○、丙○○等人同時在庭應訊，而故為迴護之詞。至證人
      施有禮於警訊時就附表二編號4所示之購買毒品價格，雖
      稱係1,500元，然於原審詰問時，則具體結證稱該次電話
      監聽譯文（當庭提示告以要旨））所謂「改81就是三滴」
      ，是指3,000元的海洛因之意，可能警局說錯了等語，故
      本院認該次交易之金額，應以施有禮於原審結證之3,000
      元，始與實情相符。
  (三)被告乙○○雖於本院本審具狀辯稱伊於96年4月25日起，始
    承租位於南投縣草屯鎮○○路65之1號住處，甲○○、丙○○及黃琦峰等人自96年5月起，始居住於南投縣草屯鎮○○
    路65之1號住處，不可能於附表一、二所示之96年4月25日前
    共同販賣毒品，此房屋有經南投市公所或南投縣草屯蹎公所
    公證云云，惟經本院函詢南投市公所及南投縣草屯鎮公所均
    分別函覆及以公務電話回復本院稱未辦理南投縣草屯鎮○○
    路65之1號住處之公證，有南投市公所99年7月1日投市財字
    第099 015729號函及南投縣草屯鎮公所99年6月28日99中分
    鎮刑蒼字99上更二字第07584號函以及本院公務電話查詢記
    錄表二份（見本院本審卷第102頁至第104頁、第132頁）在
    卷可稽，致無從查得其確切之承租日期，惟被告3人於本院
    均坦承犯行，且如附表一、二所示之販賣毒品時間雖在96年
    4 月25日前，但本件認定被告販賣毒品之時、地與上開房屋
    之承租並無關連，此觀被告丙○○於警詢時雖自承96年5月
    間才至該處居住，但在此居住之前已幫忙被告乙○○販賣毒
    品等語（見96年度偵字第6374號卷第49頁），本院認房屋之
    承租日期與被告3人販賣毒品之時間並無干係，顯無再予查
    詢確切承租日期之必要，附此敘明。
  (四)按販賣毒品之所謂販賣行為，須行為人主觀上有營利意圖，
    且客觀上有販入或賣出毒品行為，即足構成，至於實際上是
    否已經獲利，則非所問；必也始終無營利之意思，而以原價
    或低於原價有償讓與他人，方難謂為販賣行為，而僅得以轉
    讓罪論處（參照最高法院93年度臺上字第1651號判決要旨）
    。又販賣海洛因毒品本無一定價格，各次買賣之價格，當亦
    各有差異，隨供需雙方之資力、關係之深淺、需求之數量、
    貨源之充裕與否、販賣者對於資金之需求如何即殷切與否，
    以及政府查緝之態度，進而為各種不同之風險評估，而為機
    動性之調整，是其價格標準，自非一成不變，且販賣者從各
    種「價差」或「量差」或係「純度」謀取利潤方式，或有差
    異，然其所圖利益之非法販賣行為目的，則屬相同，並無二
    致。本件被告等與同案共犯黃琦峰等人所為各次販賣毒品犯
    行，雖因並未當場查獲販毒事實，且時隔久遠，而無從察知
    其販賣毒品確實數量；惟毒品危害防制條例所處罰之「販賣
    」毒品罪，所著重者為在主觀上有藉以牟利之惡性，及對毒
    品之擴散具有較有償或無償轉讓行為更嚴重之危害性，被告
    等3人有無「營利」之意圖係從客觀之社會環境、情況及證人
    、物證等資料，依據證據法則綜合研判認定。衡諸毒品海洛
    因量微價高，且依一般社會通念以觀，販賣行為在通常情形
    下均係以牟利為其主要誘因及目的。從而，舉凡其有償交易
    ，除足反證其確另基於某種非圖利本意之關係外，通常尚難
    因無法查悉其販入價額作為是否高價賣出之比較，諉無營利
    之意思，阻卻販賣犯行之追訴。本件被告3人確共同有上開
    販賣毒品之行為，已經調查屬實，考量社會大眾均知買賣海
    洛因係非法行為之客觀社會環境，依據上開積極證據及經驗
    法則綜合研判，被告等人應係基於意圖營利之犯意聯絡而販
    賣毒品，要無疑義。
  (五)綜上所述，本案被告等被訴共同販賣第一級毒品海洛因犯行
    事證明確，應予依法論科。
二、查被告3人行為後，毒品危害防制條例第4條、第11條、第11
    條之1、第17條、第20條及第25條條文業經修正，並於98年5
    月20日以華總一義字第09800125141號公布，同年月22日生
    效在案（參司法院98年6月29日院台廳刑一字第0980014643
    號函意旨）。按行為後法律有變更者，適用行為時之法律，
    但行為後之法律有利於行為人者，適用最有利於行為人之法
    律，刑法第2條第1項訂有明文。而販賣第一級毒品之刑罰，
    修正前毒品危害防制條例第4條第1項、第2項係規定為：「
    製造、運輸、販賣第一級毒品者，處死刑或無期徒刑；處無
    期徒刑者，得併科新臺幣1千萬元以下罰金。製造、運輸、
    販賣第二級毒品者，處無期徒刑或七年以上有期徒刑，得併
    科新臺幣七百萬元以下罰金。」修正後同條項之規定則將刑
    度提高為：「製造、運輸、販賣第一級毒品者，處死刑或無                                                    理  由
    期徒刑；處無期徒刑者，得併科新臺幣二千萬元以下罰金。                                                據上論結，應依刑事訴訟法第三百六十八條，判決如主文。
    製造、運輸、販賣第二級毒品者，處無期徒刑或七年以上有                                                據上論結，應依刑事訴訟法第三百六十九條第一項前段、第三百
    期徒刑，得併科新臺幣一千萬元以下罰金。」比較新舊法結                                                六十四條、第二百九十九條第一項前段、
    果，修正前之規定較為有利於被告。又修正前毒品危害防制                                                ，判決如主文。
    條例第17條之規定為：「犯第4條第1項至第4項、第5條第1                                                 本案經檢察官      到庭執行職務。
    項至第4項前段、第6條第1項至第4項、第7條第1項至第4項                                                 中    華    民    國    99    年    7     月    29    日
    、第8條第1項至第4項、第10條或第11條第1項、第2項之罪                                                                   刑事第一庭    審判長法  官
    ，供出毒品來源，因而破獲者，得減輕其刑。」修正後毒品
    危害防制條例第17條則規定：「犯第4條至第8條、第10條或                                                                                      法  官
    第11條之罪，供出毒品來源，因而查獲其他正犯或共犯者，
    減輕或免除其刑。犯第4條至第8條之罪於偵查及審判中均自                                                                                      法  官
    白者，減輕其刑。」修正後之毒品危害防制條例第17條第1                                                 得上訴。
    項增列得免除其刑，第2項增列被告於偵查及審判中均自白                                                 不得上訴。
    ，得減輕其刑之規定，顯然修正後之新法對被告較有利。綜
    合比較本件被告等所犯各罪，被告3人就附表一、二、三所示
    之犯行，於偵查及本院審判中均自白，而得適用修正後毒品
    危害防制條例第17條第2項規定減輕其刑（另詳後述），基
    於整體適用原則，應認適用修正後之規定較有利於被告3人
    。核被告3人所為均係犯修正後毒品危害防制條例第4條第1
    項之販賣第一級毒品海洛因罪。被告3人各次販賣海洛因前
    持有第一級毒品海洛因之低度行為，應各為渠等販賣第一級
    毒品之高度行為所吸收，不另論罪。被告3人與同案共犯黃琦
    峰就附表一、附表二、附表三所示之犯行，均有犯意聯絡及
    行為分擔，皆為共同正犯。按94年2月2日修正公布，於95年
    7月1日施行之刑法，基於刑罰公平原則之考量，杜絕僥倖之
    犯罪心理，並避免易致鼓勵犯罪之誤解，已刪除第56條連續
    犯之規定。行為人反覆實行之犯罪行為茍係在刑法修正施行
    後者，因法律之修正已生阻斷連續犯之法律效果，除認應合
    於接續犯、繼續犯、集合犯等實質上一罪關係而以一罪論處
    外，基於一罪一罰之刑罰公平性，自應併合處罰。而刑法上
    所謂集合犯是指立法者所制定之犯罪構成要件中，本就預定
    有數個同種類之行為將反覆實行之犯罪而言，是將各自實現
    犯罪構成要件之多數行為，解釋為集合犯，而論以一罪；是
    以對於集合犯，必須從嚴解釋，以符合立法者之意向。所謂
    集合犯，係指數犯罪構成要件中，本即預定有數個同種類之
    行為將反覆實行，雖其特質為行為含有反覆實行複數行為而
    評價為包括一罪，但並非其所有反覆實行之行為，皆一律認
    為包括一罪，仍須從行為人之主觀犯意，自始係基於概括性
    ，行為之時、空上具有密切關係，且依社會通念，認屬包括
    之一罪為合理適當者，始足當之，否則仍應依實質競合予以
    併合處罰。犯罪是否包括一罪之集合犯，客觀上，應斟酌其
    法律規定文字之本來意涵、實現該犯罪目的之必要手段、社
    會生活經驗中該犯罪實行常態及社會通念等；主觀上，則視
    其是否出於行為人之一次決意，並秉持刑罰公平原則，加以
    判斷（最高法院96年度臺上字第1850號、96年度臺上字第
    3531號、96年度臺上字第4969號、96年度臺上字第1168號判
    決意旨參照）。本件被告等人意圖營利而販賣毒品共8次之
    行為，為實現牟利之犯罪目的，依吾人之生活經驗，其犯罪
    之實行，固以反覆、繼續為常態，然其販賣之時間，自96年
    4月間起，迄96年6月間止，長達2月許，販賣對象復包括證
    人宋俊昇、施有禮及詹東濬等人，實難認係出於被告等人之
    1次犯意決之；況此類綿延數月，異時、異地且異其對象之
    販賣毒品行為，依社會通念，殊難認以評價為一罪為適當；
    再者，其多次販賣毒品，致該毒品氾濫，嚴重危害國人身心
    健康之犯罪結果，評價為集合犯之包括一罪，難謂符合法律
    規範本質，更與刪除連續犯之修法意旨相違，自不得認僅成
    立集合犯之包括一罪，是被告等4人所犯8次販賣毒品海洛因
    犯行，均應分論併罰。公訴意旨認被告等人此部分8次販賣
    毒品海洛因犯行，係屬集合犯關係，尚有誤會。被告甲○○
    前於95年間，因施用第二級毒品案件，經原審以94年度斗簡
    字第651號，判處有期徒刑6月確定，入監執行後，於95年10
    月12日縮短刑期執行完畢等情，有臺灣高等法院被告前案紀
    錄表一紙在卷可稽，被告甲○○於有期徒刑執行完畢5年內
    又故意再犯本案之8罪，均為累犯，除死刑、無期徒刑部分
    依法不得加重外，皆應依刑法第47條第1項規定，加重其刑
    （販賣第一級毒品罪之法定本刑為死刑、無期徒刑，被告甲○○此部分依法不得再予加重，僅就罰金刑部分加重）。又
    被告3人，於偵查及本院審理中均自白犯行，有各該筆錄在
    卷可稽，應依修正後毒品危害防制條例第17條第2項規定減
    輕其刑。另按販賣第一級毒品罪之法定刑為死刑或無期徒刑
    ，然同為販賣第一級毒品之人，其原因動機不一，犯罪情節
    未必盡同，或有大盤毒梟者，亦有中、小盤之分，甚或僅止
    於吸毒者友儕間為求互通有無之有償轉讓者亦有之，其販賣
    行為所造成危害社會之程度自屬有異，法律科處此類犯罪，
    所設之法定最低本刑卻同為「死刑或無期徒刑」，不可謂不
    重。於此情形，倘依其情狀處以較輕之徒刑，即足以懲儆，
    並可達防衛社會之目的者，自非不可依客觀之犯行與主觀之
    惡性二者加以考量其情狀，是否有可憫恕之處，適用刑法第
    59條之規定酌量減輕其刑，期使個案裁判之量刑，能斟酌至
    當，符合比例原則。本件被告等人販賣第一級毒品海洛因，
    無視國家對於杜絕毒品危害之禁令，渠等行為固屬不當，應
    予非難，然被告3人販賣海洛因之對象尚僅證人宋俊昇、施
    有禮、詹東濬3人，且該等3人均係原即染有毒癮之人，被告
    等共同販賣海洛因之次數共8次，每次獲利在5百元至3千元
    間，獲利尚非至鉅，渠等犯罪之情節尚非至惡，僅因一時貪
    念，致罹重典，然相對於長期大量販賣毒品之大毒梟而言，
    被告等對社會治安及國民健康之危害顯然較小，且被告乙○○、丙○○前均尚無販賣毒品之前科犯行，被告甲○○前則
    雖有上述施用第二級毒品犯行，然尚查無販賣、意圖販賣而
    持有毒品等前科素行，綜上被告3人犯案情節觀之，倘仍遽
    處以法定本刑之最低刑度，無異仍屬失之過苛而不盡情理，
    不免予人情輕法重之感，且難謂符合罪刑相當性及比例原則
    ，更無從與大毒梟之惡行有所區隔，是渠等犯罪情狀相較於
    法定之重刑，在客觀上足以引起一般人之同情，情節尚堪憫
    恕，宜均依刑法第59條之規定，對被告等人所犯上開8次販
    賣第一級毒品海洛因之犯行，均酌量減輕其刑。
三、原審法院因認被告3人均罪證明確，而各予論罪科刑，固屬
    有據。惟按毒品危害防制條例第19條第1項固規定「犯第四
    條至第九條、第十二條、第十三條或第十四條第一項、第二
    項之罪者，其供犯罪所用或因犯罪所得之財物，均沒收之，
    如全部或一部不能沒收時，追徵其價額或以其財產抵償之」
    。但共同正犯之犯罪所得為新臺幣時，因係合併計算，且於
    全部或一部不能沒收時以其財產抵償之，為避免執行時發生
    重複沒收、抵償之情形，故各共同正犯之間係採連帶沒收主
    義，於裁判時僅諭知連帶沒收，不得就全體共同正犯之總所
    得，對各該共同正犯分別重複諭知沒收；此與罰金刑應分別
    諭知、分別執行者不同。原審法院就本件被告等與黃琦峰共
    犯8次販賣海洛因犯罪所得財物之金額各如附表一、二、三
    所示，並未採連帶沒收主義，對各共同正犯諭知連帶沒收，
    反而分別對被告等與黃琦峰重複為沒收及以財產抵償之諭知
    ，已有違誤。又被告3人於本院業已自白犯行，原判決未及
    比較上開毒品危害防制條例修正前後之規定，選擇適當之規
    定論罪科刑，且未依修正後該條例第17條第2項規定，對被
    告3 人附表一、二、三所示之犯行，予以減輕其刑，亦有未
    合。被告3人均上訴意旨主張原審量刑過重，雖無理由，然
    原判決關於被告3人之論罪科刑，既有上揭可議之處，仍應
    由本院就原判決關於乙○○販賣第一級毒品及甲○○、丙○○部分予以撤銷改判。爰審酌被告3人鋌而走險從事販毒交
    易，明知海洛因為第一級毒品，使用容易成癮，濫行施用，
    非但對施用者身心造成傷害，且多有施用致死之案例，而因
    其成癮性，常使施用者經濟地位發生實質改變而處於劣勢，
    容易造成家庭破裂戕害國力，為國家嚴格查禁之違禁物，仍
    不顧其販賣對象可能面臨之困境，加以販賣，其販賣對象為
    3 人，販賣次數共達8次助長毒品流通，致生危害於社會甚
    鉅，另被告乙○○本身並無施用海洛因素行，仍為賺取生活
    所需，而組成本販毒集團，且居集團首腦，惡性最大，及參
    酌被告甲○○、丙○○之參與程度，被告3人均已坦承全部
    犯行等一切情狀，分別量處如原判決主文第二、三、四項所
    示之刑，並就主刑部分各定其應執行之刑（其他詳細部分見
    附表一、二、三所載）。
四、另按毒品危害防制條例第19條第1項規定，犯販賣毒品罪者
    ，其犯罪所得之財物均沒收之，係採義務沒收主義。故販賣
    毒品所得之對價，不問其中成本若干，利潤多少，均應全部
    諭知沒收，貫徹政府查禁煙毒之決心，以符立法本旨（最高
    法院91年度臺上字第2419號判決意旨參照）。另按毒品危害
    防制條例第4條第1項之販賣第一級毒品罪者，其因犯罪所得
    之財物，沒收之，如全部或一部不能沒收時，追徵其價額或
    以其財產抵償之。同條例第19條第1項雖有明文，然所稱因
    犯罪所得之財物，係以實際所得者為限，苟無所得或尚未取
    得者，即無從為沒收、追徵或以財產抵償之諭知（最高法院
    96年度臺上字第2331號判決意旨參照）。查被告等於附表一
    編號1、2，及附表二編號1至4，及附表三所示時、地，分別
    販賣海洛因予證人宋俊昇、施有禮及詹東濬，所得各為附表
    交易價格欄所載之金額，應均依毒品危害防制條例第19條第
    1項規定，於各主文欄項下，宣告與同案共犯黃琦峰連帶沒
    收，如全部或一部不能沒收時，皆以其等財產連帶抵償之。
    另被告等人於附表一編號3所示之時、地，販賣海洛因予證
    人宋俊昇之交易價格雖為1,000元，然因證人宋俊昇現款不
    夠，僅暫先支付500元等情，業據證人宋俊昇於原審審理時
    證述在卷，且乏積極證據足資證明證人宋俊昇業已將前揭欠
    款500元交予被告等人，參諸前開說明，被告等人就附表一
    編號3所示販賣予宋俊昇之實際所得應僅為500元。另被告等
    人販賣海洛因所使用之0000-000000、0000-000000、000000
    0000門號及裝填各該門號使用之行動電話，被告等人均否認
    為渠等所有，且0000000000、0000000000、0000000000均非
    被告等或同案共犯黃琦峰所申請乙節，有臺灣大哥大股份有
    限公司97年3月21日法大字97026231號函、中華電信股份有
    限公司客戶服務處97年3月27日信客一（一）警密（97）字
    第103號查詢電信使用資料函復單、和信電訊股份有限公司
    97年4月30日和信（企營）字第09720402367號函1紙在卷可
    稽，按依毒品危害防制條例第19條第1項規定宣告沒收，因
    該條項並無如同條例第18條第1項所定（不問屬於犯人所有
    與否，沒收之）之明文，故應屬相對沒收主義之立法，其應
    沒收之物，應以屬被告所有者為限（最高法院93年度臺上字
    第462號判決參照），準此，上開充作被告等人聯絡販賣海
    洛因所用之行動電話及SIM卡，因被告等人否認為渠等所有
    ，復查無其他積極證據足以證明被告等人即係所有人，自均
    毋庸依同條例第19條第1項規定宣告沒收之。至本案搜索查
    扣如犯罪事實欄所載之海洛因、甲基安非他命、不明粉末、
    研磨機、玻璃球吸食器、行動電話、SIM卡、電子磅秤、夾
    鏈袋、削尖吸管、帳冊、數位錄音機、手提包、錄影機、DV
    D光碟機、傳真機、電腦主機、現金24,000元、千元偽鈔5張
    、注射針筒、吸食器等物品，被告甲○○、丙○○及共犯黃
    琦峰均陳稱係欲供渠等己身施用之毒品及工具，尚非欲供伊
    等販賣海洛因所用，且查無證據足資證明前開物品確與本案
    被告等人販賣海洛因犯行有關聯，本院自無從併予宣告沒收
    。
五、不另為無罪諭知部分：
  (一)公訴意旨另略以：被告乙○○於96年4月間，在彰化縣社頭
    鄉某處，以每次2,000元至3,000元不等之價格，反覆販賣海
    洛因予被告黃琦峰至少7次；另被告乙○○、甲○○、丙○○及同案共犯黃琦峰自96年4月初起至同年6月21日止，亦共
    同反覆販賣海洛因予綽號「炳宏」、「阿海」等成年男子，
    因認被告乙○○、甲○○及丙○○此部分，均另涉犯毒品危
    害防制條例第4條第1項販賣第一級毒品罪嫌，且與前開經本
    院論罪科刑部分，有集合犯之一罪關係。
  (二)按犯罪事實應依證據認定之，無證據不得認定其犯罪事實，
    又不能證明被告犯罪者，應諭知無罪判決，刑事訴訟法第15
    4條第2項、第301條第1項分別定有明文。而刑事訴訟上證明
    之資料，無論為直接證據或間接證據，均須達於通常一般之
    人均不致有所懷疑，而得確信其真實之程度，始得據為有罪
    之認定，若其關於被告是否犯罪之證明未能達此程度，而有
    合理之懷疑存在，致使無從形成有罪之確信，根據「罪證有
    疑，利於被告」之證據法則，即不得據為不利被告之認定，
    此有最高法院76年臺上字第4986號判例可稽。
  (三)公訴意旨認被告等人涉犯上揭罪嫌，就被告乙○○販賣海洛
    因予黃琦峰部分，無非係以證人黃琦峰之證述；就被告等人
    販賣海洛因予「炳宏」、「阿海」部分，則係以被告乙○○
    、同案共犯黃琦峰自白及卷附通訊監察譯文為其主要論據。
    訊據被告乙○○辯稱：伊未曾販賣海洛因予黃琦峰云云；另
    被告甲○○、丙○○亦均否認上情。按施用毒品者其供出毒
    品來源，因而破獲者，法律規定得減輕其刑，是施用毒品者
    有為偵查機關誘導、或為邀輕典而為不實陳述之可能，其陳
    述之真實性自有合理之懷疑，其所稱向某人購買之供述，須
    補強證據以擔保其供述之真實性，所謂補強證據，雖非以通
    訊監察譯文為其必要，然應指其他有關證明施用毒品者之關
    於毒品交易之供述真實性之相關證據而言，必須與施用毒品
    者關於毒品交易之供述，具有相當程度之關連性，而足使一
    般人對施用毒品者關於毒品交易之供述，並無合理之懷疑存
    在，而得確信其為真實，始足當之。經查：
    (1)就被告乙○○販賣海洛因予黃琦峰至少7次部分：
      被告乙○○於96年6月23日偵訊時，固曾陳稱：黃琦峰向
      伊拿海洛因也是要錢的等語，然被告乙○○此部分陳述，
      就交易海洛因之時、地、交易金額、交易方式及交易次數
      ，均未具體陳明；且被告乙○○嗣後復已翻異前詞，改辯
      稱，未曾販賣海洛因予黃琦峰；是被告乙○○此部分自白
      之真實性及證明力即已有疑。再證人黃琦峰於96年6月23
      日偵訊時具結後亦證稱：其在96年4月間，開始向被告乙○○購買海洛因，每次購買金額2,000元、2,500元或3,00
      0元等語（見96年度偵字第5837號卷第77頁）；然證人黃
      琦峰於原審97年1月17日審理時具結後改證稱：其係分別
      於96年3月中及同年3月底，均在彰濱工業區，各以500元
      向被告乙○○購買海洛因等語，蓋觀諸證人黃琦峰於偵訊
      及原審審理時，倘如證人黃琦峰所述，其僅向被告乙○○
      購買海洛因2次，惟其就交易金額之證述，前後卻有極大
      之差距，且就被告乙○○販賣海洛因予黃琦峰部分，除證
      人黃琦峰前後不一之證述外，尚無任何補強證據可資佐證
      ，實無法遽予採信為論罪基礎。
    (2)就被告乙○○、甲○○、丙○○販賣海洛因予綽號「炳宏
      」、「阿海」部分：
      被告乙○○於警詢時固坦承綽號「阿海」之人曾於96年4
      月9日與伊聯絡欲購買海洛因等語；另同案共犯黃琦峰則
      於本院前審97年1月17日以證人身分接受訊問時，陳稱：
      其曾經送貨給「炳宏」、「阿海」各1次等語，並有綽號
      「炳宏」之人以0000-000-000門號，於96年4月9日下午6
      時48分撥入被告等人所使用門號0000000000（以下簡稱第
      3通通聯），及不詳姓名年籍男子以00-0000000門號，於9
      6年5月9日上午9時58分，撥入被告等人使用之0000000000
      門號（以下簡稱第4通通聯）之通訊監察譯文2紙在卷可稽
      （見警卷第13頁，96年度偵字第6374號卷第45頁）；另同
      案共犯黃琦峰於原審97年1月17日審理時以證人身分具結
      後亦證稱：其曾經送貨給「炳宏」、「阿海」各1次等語
      。惟查：被告乙○○於警詢時，經警提示前開第3通通
      聯譯文表示意見時，被告乙○○即陳稱：伊不確定是否有
      交易等語；另同案共犯黃琦峰於警詢時，經警提示前開第
      4通通聯譯文表示意見時，黃琦峰亦表示該通電話係綽號
      「阿海」之人，在詢問被告丙○○之電話，欲向被告丙○○買毒品，然該次「阿海」沒有錢，所以沒有交易成功等
      語，足認縱有前開2通訊監察譯文，然尚乏積極證據足資
      證明該2次通聯後，確有毒品海洛因交易成功之情；且乏
      積極證據足資證明被告等人於推由被告乙○○、黃琦峰與
      前開綽號「炳宏」、「阿海」之2人通話時，即已意圖營
      利而販入欲供該次販賣之海洛因；亦乏積極證據足資證明
      被告乙○○及黃琦峰2人於與「炳宏」、「阿海」通話時
      ，確有販賣海洛因之真意；證人黃琦峰於原審97年1月
      17日同日審理時先證稱：其僅親自送貨給「APPLE」及「
      MARCH」；且其就審判長詢問「是否認識外號炳宏的人？
      」，證人黃琦峰先證稱：不熟，聽過這個人，嗣後始改證
      稱：曾送貨1次給炳宏；另就審判長詢問「是否認識阿海
      ？」，證人黃琦峰則證稱：「聽過，但沒有送貨給他過，
      只聽過乙○○在談這個人。」等語。惟嗣後始又改證稱：
      伊係送去山腳路那邊等語（見原審卷當日筆錄），是證人
      黃琦峰就是否曾送海洛因給「炳宏」、「阿海」乙情，於
      原審同日審理時，前後證述顯不一致，復與證人黃琦峰以
      被告身分於警局應訊時所述相悖，從而，尚難僅憑證人黃
      琦峰於原審審理時之證述，而為被告等人不利之認定。
    (3)此外，復查無其他積極證據足以證明被告乙○○、甲○○
      、丙○○各有此部分販賣第一級毒品海洛因之犯行，此部
      分自屬不能證明被告等人犯罪，原應為被告等人無罪之諭
      知，惟公訴意旨認此部分，與被告等人前經本院論罪科刑
      部分，有集合犯之一罪關係，爰不另為無罪之諭知。
據上論斷，應依刑事訴訟法第369條第1項前段、第364條、第299
條第1項前段，修正後毒品危害防制條例第4條第1項、第17條第2
項、第19條第1項，刑法第2條第1項但書、第11條、第28條、第
47條第1項、第59條、第51條第5款，判決如主文。
本案經檢察官丁○○到庭執行職務。
中    華    民    國    99    年    8     月    12    日
            刑事第一庭    審判長法  官  李  璋  鵬
                                法  官  胡  森  田
                                法  官  胡  忠  文
以上正本證明與原本無異。
如不服本判決應於收受送達後10日內向本院提出上訴書狀，其未
敘述上訴之理由者，並得於提起上訴後10日內向本院補提理由書
（均須按他造當事人之人數附繕本）「切勿逕送上級法院」。
                                書記官  廖  家  莉
中    華    民    國    99    年    8     月    12    日
附錄本案論罪科刑法條：
修正後毒品危害防制條例第4條
製造、運輸、販賣第一級毒品者，處死刑或無期徒刑；處無期徒
刑者，得併科新臺幣 2 千萬元以下罰金。
製造、運輸、販賣第二級毒品者，處無期徒刑或 7 年以上有期
徒刑，得併科新臺幣 1 千萬元以下罰金。
製造、運輸、販賣第三級毒品者，處 5 年以上有期徒刑，得併
科新臺幣 7 百萬元以下罰金。
製造、運輸、販賣第四級毒品者，處 3 年以上 10 年以下有期
徒刑，得併科新臺幣 3 百萬元以下罰金。
製造、運輸、販賣專供製造或施用毒品之器具者，處 1 年以上
7 年以下有期徒刑，得併科新臺幣 1 百萬元以下罰金。
前五項之未遂犯罰之。
附表一：販賣第一級毒品海洛因予宋俊昇部分：
┌────┬──────────────────┬──────────────────┬──────────────────┐
│編    號│        1                           │         2                          │        3                           │
├────┼──────────────────┼──────────────────┼──────────────────┤
│交易時間│96年4月19日上午10時51分通話後某時   │96年5月25日下午1時2分通話後某時     │96年6月14日下午4時45分通話後某時    │
├────┼──────────────────┼──────────────────┼──────────────────┤
│交易地點│臺灣地區某不詳地點                  │臺灣地區某不詳地點                  │彰化縣田中鎮黃昏市場旁停車場        │
├────┼──────────────────┼──────────────────┼──────────────────┤
│聯絡購買│由宋俊昇以其使用之0000-000000門號， │由宋俊昇以其住家電話00-0000000，撥打│由宋俊昇以其住家電話00-0000000，撥打│
│方式    │撥打當時由乙○○使用之0000-000000門 │當時由甲○○使用之0000-000000門號， │當時由黃琦峰使用之0000-000000門號， │
│        │號，約定購買海洛因之時、地及交易價格│約定購買海洛因之時、地及交易價格。  │約定購買海洛因之時、地及交易價格。  │
├────┼──────────────────┼──────────────────┼──────────────────┤
│交易價格│2包1400元                           │2000元                              │1000元，惟宋俊昇僅先支付500元       │
│(新臺幣)│                                    │                                    │                                    │
├────┼──────────────────┼──────────────────┼──────────────────┤
│證據內容│1.宋俊昇警詢筆錄：                  │1.宋俊昇警詢筆錄：                  │1.宋俊昇警詢筆錄：                  │
│        │『（4月19日監聽譯文）是我用我母親電 │『（5月25日監聽譯文）是我用我家裡電 │『（6月14日監聽譯文）是我用我家裡電 │
│        │話0000-000000撥入「胖哥」所使用的09 │話00-0000000撥入「小美」所使用的0939│話00-0000000撥入「海豬仔、海華」所使│
│        │00-000000號電話，通話意思是指我要向 │-975987號電話，通話意思是指我要向「 │用的0000-00000000 號電話，通話意思是│
│        │「胖哥」購買1400元的毒品海洛因，要「│小美」購買2000元的毒品海洛因，當中翹│指我要向「海豬仔、海華」購買1000元的│
│        │胖哥」幫我分裝成2包，有完成交易。』 │翹板就是指磅秤的意思，有完成交易。』│毒品海洛因，「一滴」就是1000元的意思│
│        │（見96年度他字第492號卷第9至13頁）  │（見96年度他字第492號卷第9至13頁）  │，有完成交易。』                    │
│        │                                    │                                    │（見96年度他字第492號卷第9至13頁）  │
│        ├──────────────────┼──────────────────┼──────────────────┤
│        │2.宋俊昇偵訊筆錄：                  │2.宋俊昇偵訊筆錄：                  │2.宋俊昇偵訊筆錄：                  │
│        │『（96年4月19日上午10時，你有打電話 │『（96年5月25日有打電話給甲○○購買 │『（6月14日監聽譯文）是我用我家裡電 │
│        │給乙○○購買二包海洛因？）是的，至於│海洛因？）有，當天下午天黑前，交易地│話00-0000000撥入「海豬仔、海華」所使│
│        │乙○○交付海洛因給我的地方，可能是在│點在林厝鄉台76線橋下，金額為2000元，│用的0000-00000000 號電話，通話意思是│
│        │田中大新工業區或是田中黃昏市場，因為│一手交錢一手交貨，她獨自一人開三菱黑│指我要向「海豬仔、海華」購買1000元的│
│        │我最近有在吃戒毒藥，記憶力比較差。』│色小客車出來。』                    │毒品海洛因，「一滴」就是1000元的意思│
│        │（見96年度他字第492號卷第28至29頁） │（見96年度他字第492號卷第28至29頁） │，有完成交易。』                    │
│        │                                    │                                    │（見96年度他字第492號卷第28至29頁） │
│        ├──────────────────┼──────────────────┼──────────────────┤
│        │3.通訊監察譯文：                    │3.通訊監察譯文：                    │3.通訊監察譯文：                    │
│        │B：喂！胖哥你等一下！另一名男子：   │B：喂！姐仔！這次有比較少一點！     │A叫B弄「1滴」給他。B表示他到泰峰約15│
│        │他說要拿1400要拿2包！可以嗎？       │A：哪有可能？我都用翹翹的耶！...對阿│分鐘，若A到那等2~3分沒看到B就繼續騎 │
│        │A：沒關係，你先收。（見96年度他字第 │所以說都比平常的都還給你2包耶！     │到黃昏市場的全家，那可能會比較快，叫│
│        │492號卷第19頁）                     │B：呦！                             │A不用再打了。                       │
│        │                                    │（見96年492號卷第19頁）             │（見96年492號卷第20頁）             │
│        ├──────────────────┼──────────────────┼──────────────────┤
│        │4.乙○○警詢自白：                  │4.甲○○警詢自白：                  │4.黃琦峰警詢自白：                  │
│        │『該內容是我與黃琦峰之對話無誤。是有│『是我本人與朋友之對話，內容是指我賣│『通話內容是我與宋俊昇通話。是他表示│
│        │要跟我買毒品的人，要以1400元購買2000│毒品海洛因給對方，是我向黃琦峰借磅秤│要購買毒品，「1滴」是1000元的意思。 │
│        │元的海洛因毒品，黃琦峰以對方手機和我│，該次毒品有交易成功，地點是在前述匝│該次交易有完成，但是他只給我500元。 │
│        │對話，問我可不可以，我跟他說先收起錢│道下。』（見警卷第32頁）            │（6/14）是我載乙○○在該處與宋俊昇毒│
│        │，其他的再算。』（見警卷第4頁）     │                                    │品交易。』                          │
│        ├──────────────────┼──────────────────┤                                    │
│        │5.黃琦峰警詢自白：                  │5.甲○○本院自白：                  │                                    │
│        │『我原本是向乙○○購買毒品海洛因，後│『我有提到翹翹板的那通我有販賣毒品給│                                    │
│        │來乙○○叫我去當他的司機，載他或由我│宋俊昇，只有那一次而已。』          │                                    │
│        │自己幫他送毒品至不特定處所販賣毒品給│（見本院更一審卷第195頁背面）       │                                    │
│        │他人，都只有做毒品海洛因之交易；王嬿│                                    │                                    │
│        │茹為乙○○之女友，之前都是由丙○○載│                                    │                                    │
│        │她出去販賣海洛因及安非他命與他人... │                                    │                                    │
│        │毒品由乙○○購得後與葡萄糖混合成一大│                                    │                                    │
│        │包，再交由我、甲○○及丙○○分裝成若│                                    │                                    │
│        │干小包，我們4人都有販賣毒品給予他人 │                                    │                                    │
│        │，我與丙○○販賣所得均交給乙○○，王│                                    │                                    │
│        │嬿茹販賣所得則自己所有。』（見警卷第│                                    │                                    │
│        │46-47頁）                           │                                    │                                    │
├────┼──────────────────┼──────────────────┼──────────────────┤
│犯意聯絡│1.乙○○警詢筆錄：                  │1.乙○○警詢筆錄：                  │1.乙○○警詢筆錄：                  │
│        │『我是怕毒品交給黃琦峰、丙○○後，會│『（甲○○）她自己販賣，我不過問。  │『我是怕毒品交給黃琦峰、丙○○後，會│
│        │被他們用完，所以經由我，再詢問他們是│』（見警卷第7頁）                   │被他們用完，所以經由我，再詢問他們是│
│        │否願意去進行毒品交易，如果他們不願意│2.黃琦峰警詢筆錄：                  │否願意去進行毒品交易，如果他們不願意│
│        │去，就由我自己去。我和甲○○、黃琦峰│『甲○○販賣所得自己所有。』（見警卷│去，就由我自己去。我和甲○○、黃琦峰│
│        │、丙○○於95年年底或96年年初開始販賣│第47頁）                            │、丙○○於95年年底或96年年初開始販賣│
│        │毒品。』（見警卷第6-7頁）           │3.丙○○警詢筆錄：                  │毒品。』（見警卷第6-7頁）           │
│        │2.黃琦峰警詢筆錄：                  │『我只有載過她（甲○○）幾次出門販毒│2.黃琦峰警詢筆錄：                  │
│        │『我是於96年5月初才幫助或代乙○○販 │。』（見警卷第58頁）                │『我是於96年5月初才幫助或代乙○○販 │
│        │賣毒品迄今，地點均在彰化縣田中鎮地區│4.甲○○於本院自白販賣八次（見本院本│賣毒品迄今，地點均在彰化縣田中鎮地區│
│        │。』（見警卷第48頁）                │  審卷第150頁）                     │。』（見警卷第48頁）                │
│        │3.丙○○警詢筆錄：                  │5.乙○○於本院自白(見本院本審卷第   │3.丙○○警詢筆錄：                  │
│        │『我是於96年4月中旬開始與他們（指陳 │  151頁)                            │『我是於96年4月中旬開始與他們（指陳 │
│        │』（見警卷第58頁）                  │6.丙○○於本院認罪(見本院本審卷第149│（見警卷第58頁）                    │
│        │承志、甲○○、黃琦峰）販賣毒品。    │  頁、第151頁)                      │承志、甲○○、黃琦峰）販賣毒品。』  │
│        │4.甲○○於本院自白販賣八次（見本院本│7.甲○○於偵查自白全部販賣犯行（見96│4.甲○○於本院自白販賣八次（見本院  │
│        │  審卷第150頁）                     │  年偵字第5837號卷第68頁）          │  本審卷第150頁）                   │
│        │5.乙○○於本院自白(見本院本審卷第   │                                    │5.乙○○於本院自白(見本院本審卷第   │
│        │  151頁)                            │                                    │  151頁)                            │
│        │6.丙○○於本院認罪(見本院本審卷第149│                                    │6.丙○○於本院認罪(見本院本審卷第149│
│        │  院本審卷第151頁)                  │                                    │  頁、第151頁)                      │
│        │7.甲○○於偵查自白全部販賣犯行（見96│                                    │7.甲○○於偵查自白全部販賣犯行（見96│
│        │  年偵字第5837號卷第68頁            │                                    │  年偵字第5837號卷第68頁）          │
├────┼──────────────────┼──────────────────┼──────────────────┤
│判決主文│乙○○共同販賣第一級毒品，處有期徒刑│乙○○共同販賣第一級毒品，處有期徒刑│ 乙○○共同販賣第一級毒品，處有期徒 │
│        │捌年壹月。                          │捌年壹月。                          │ 刑捌年壹月 。                      │
│        │甲○○共同販賣第一級毒品，累96.4.1  │甲○○共同販賣第一級毒品，累犯，處有│ 甲○○共同販賣第一級毒品，累犯，處 │
│        │犯，處有期徒刑柒年拾壹月。          │期徒刑柒年拾壹月。                  │ 有期徒刑柒年拾壹月。               │
│        │丙○○共同販賣第一級毒品，處有期徒刑│丙○○共同販賣第一級毒品，處有期徒刑│ 丙○○共同販賣第一級毒品，處有期徒 │
│        │柒年玖月。                          │柒年玖月。                          │ 刑柒年玖月。                       │
│        │因販賣毒品所得之財物新臺幣壹仟肆佰元│因販賣毒品所得之財物新臺幣貳仟元，對│ 因販賣毒品所得之財物新臺幣伍佰元， │
│        │，對乙○○、甲○○、丙○○與黃琦峰連│乙○○、甲○○、丙○○與黃琦峰連帶沒│ 對乙○○、甲○○、丙○○與黃琦峰連 │
│        │帶沒收之，如全部或一部不能沒收時，以│收之，如全部或一部不能沒收時，以其四│ 帶沒收之，如全部或一部不能沒收時， │
│        │其四人財產連帶抵償之。              │人財產連帶抵償之。                  │ 以其四人財產連帶抵償之。           │
│        │                                    │                                    │                                    │
└────┴──────────────────┴──────────────────┴──────────────────┘
附表二：販賣第一級毒品海洛因予施有禮部分：
┌────┬──────────────────┬───────────────────┬──────────────────┬───────────────────┐
│編    號│        1                           │         2                            │        3                           │        4                             │
├────┼──────────────────┼───────────────────┼──────────────────┼───────────────────┤
│交易時間│96年4月8日                          │96年4月9日下午5時30分通話後某時       │96年4月25日下午9時36分通話後某時    │96年4月26日上午11 時3分通話後某時     │
│        │                                    │                                      │                                    │                                      │
├────┼──────────────────┼───────────────────┼──────────────────┼───────────────────┤
│交易地點│臺灣地區某不詳地點                  │臺灣地區某不詳地點                    │臺灣地區某不詳地點                  │雲林縣西螺鎮某處                      │
├────┼──────────────────┼───────────────────┼──────────────────┼───────────────────┤
│聯絡購買│由施有禮以其使用之0000-000000門號， │由施有禮以其使用之0000-000000門號，撥 │由施有禮以其使用之0000-000000門號， │由施有禮以其使用之0000-000000門號，撥 │
│方式    │撥打當時由乙○○使用之0000-000000門 │打當時由乙○○使用之0000-000000門號， │撥打當時由乙○○使用之0000-000000門 │打當時由乙○○使用之0000-000000門號， │
│        │號，約定購買海洛因之時、地及交易價格│約定購買海洛因之時、地及交易價格。    │號，約定購買海洛因之時、地及交易價格│約定購買海洛因之時、地及交易價格。    │
│        │。                                  │                                      │。                                  │                                      │
│        │                                    │                                      │                                    │                                      │
│        │                                    │                                      │                                    │                                      │
│        │                                    │                                      │                                    │                                      │
├────┼──────────────────┼───────────────────┼──────────────────┼───────────────────┤
│交易價格│2000元                              │3000元                                │1000元                              │3000元                                │
│(新臺幣)│                                    │                                      │                                    │                                      │
├────┼──────────────────┼───────────────────┼──────────────────┼───────────────────┤
│證據內容│1.施有禮警詢筆錄：                  │1.施有禮警詢筆錄：                    │1.施有禮警詢筆錄：                  │1.施有禮警詢筆錄：                    │
│        │『（96年4月9日）我是以我電話0954-06 │『（96年4月9日）我是以我電話0954-06   │『（96年4月25日）通話內容我已經忘記 │『（96年4月26日）我是以我電話0954-    │
│        │5349電話撥入「小胖」所使用的0910-40 │5349電話撥入「小胖」所使用的0910-40   │。但是有完成交易。                  │065349電話撥入「小胖」所使用的0910-4  │
│        │1214號電話，其通話內容意思是指我要向│1214號電話，其通話內容意思是指我要向「│』                                  │01214號電話，其通話內容意思是指我要向 │
│        │「小胖」購買3000元的毒品海洛因，「2 │小胖」購買3000元的毒品海洛因，「2滴」 │（見96年度偵字第5837號卷第88頁）    │「小胖」購買1500元的毒品海洛因，「81」│
│        │滴」就是2000元的意思。有完成交易。  │就是2000元的意思。有完成交易。        │                                    │就是「41」的一半，就是1500元的意思。有│
│        │（見96年度偵字第5837號卷第88頁）    │（見96年度偵字第5837號卷第88頁）      │                                    │完成交易。我均是撥打0000-0000 00與「小│
│        ├──────────────────┼───────────────────┼──────────────────┼───────────────────┤
│        │2.施有禮偵訊筆錄：                  │2.施有禮偵訊筆錄：                    │2.施有禮偵訊筆錄：                  │2.施有禮偵訊筆錄：                    │
│        │『乙○○有時會委由甲○○、黃琦峰、陳│『乙○○有時會委由甲○○、黃琦峰、陳彥│『乙○○有時會委由甲○○、黃琦峰、陳│『乙○○有時會委由甲○○、黃琦峰、陳彥│
│        │彥廷3人至上址將毒品交付給我。甲○○ │廷3人至上址將毒品交付給我。甲○○、黃 │彥廷3人至上址將毒品交付給我。甲○○ │廷3人至上址將毒品交付給我。甲○○、黃 │
│        │、黃琦峰、丙○○3人均只是幫乙○○送 │琦峰、丙○○3人均只是幫乙○○送毒品至 │、黃琦峰、丙○○3人均只是幫乙○○送 │琦峰、丙○○3人均只是幫乙○○送毒品至 │
│        │毒品至客戶手上並收取金額，我並不曾向│客戶手上並收取金額，我並不曾向他們3人 │毒品至客戶手上並收取金額，我並不曾向│客戶手上並收取金額，我並不曾向他們3人 │
│        │他們3人直接購買毒品。』             │直接購買毒品。』                      │他們3人直接購買毒品。』             │直接購買毒品。』                      │
│        │（見96年度偵字第5837號卷第99頁）    │（見96年度偵字第5837號卷第99頁）      │（見96年度偵字第5837號卷第99頁）    │（見96年度偵字第5837號卷第99頁）      │
│        ├──────────────────┼───────────────────┼──────────────────┼───────────────────┤
│        │3.通訊監察譯文：                    │3.通訊監察譯文：                      │3.通訊監察譯文：                    │3.通訊監察譯文：                      │
│        │B：喂！胖胖！我昨天是不是向你拿「2  │B：我門商量一下，我跟你改41，然後我拿 │B：喂！胖哥！人家要「1滴」！        │B：胖仔！我改「81 」！                │
│        │滴」！                              │「3滴」的錢給你，好不好？             │A：瞭解！15沒有過去嗎？             │A：足拉！                             │
│        │A：嗯！                             │A：不能這樣！哪有人這樣！             │B：沒有，我的部分已經先拿500，現在釋│B：足拉！往西螺嗎？                   │
│        │（見96年度偵字第6374號卷第63頁）    │B：商量一下拉！                       │回到家後人家又打來！                │A：對！往西螺！                       │
│        │                                    │A：你等一下再打給我，我有插撥！       │A：好！                             │B：好！你如果超過要跟我說！           │
│        │                                    │（見96年度偵字第6374號卷第63頁）      │（見96年度偵字第6374號卷第63頁）    │A：好！                               │
│        │                                    │                                      │                                    │（見96年度偵字第6374號卷第63頁）      │
│        ├──────────────────┼───────────────────┼──────────────────┼───────────────────┤
│        │4.施有禮一審證述：                  │4.施有禮一審證述：                    │4.施有禮一審證述：                  │4.施有禮一審證述：                    │
│        │『（96/4/9）這是我打的電話，我是打給│『（96/4/9）這是我打的電話，我是打給大│『（96/4/25）這是我和海豬的通話內容 │『（96/4/26）這是我和大胖的對話，對話 │
│        │大胖，講的內容一滴就是一千元的海洛因│胖，講的內容一滴就是一千元的海洛因，主│，因為我打的是胖哥的電話，不管是誰我│內容改81就是3滴也就是3000元的海洛因， │
│        │，主要是我想拿4000元的量但是只給3000│要是我想拿4000元的量但是只給3000元，這│都叫胖哥，是要去買海洛因，一滴是1000│這次海洛因應該有拿到，是在西螺的路邊黃│
│        │元，這次海洛因有沒有拿到我忘記了。  │次海洛因有沒有拿到我忘記了。...而第一 │元的海洛因，15好像是海豬，至於這通電│琦峰交給我的。』（見一審卷(三)第106頁 │
│        │...而第一句話說昨天有拿二滴是指昨天 │句話說昨天有拿二滴是指昨天先拿2000元的│話是誰接的我不知道，這次海洛因有拿到│背面）                                │
│        │先拿2000元的海洛因，也就是4月8日拿的│海洛因，也就是4月8日拿的，時間、地點忘│，是海豬拿來給我的。』              │                                      │
│        │，時間、地點忘記了，是海豬拿出來交給│記了，是海豬拿出來交給我。』          │（見一審卷(三)第106頁）             │                                      │
│        │我」（見一審卷(三)第105頁背面）     │（見一審卷(三)第105頁背面）           │                                    │                                      │
├────┼──────────────────┼───────────────────┼──────────────────┼───────────────────┤
│犯意聯絡│1.乙○○警詢筆錄：                  │1.乙○○警詢筆錄：                    │1.乙○○警詢筆錄：                  │1.乙○○警詢筆錄：                    │
│        │『我是怕毒品交給黃琦峰、丙○○後，會│『我是怕毒品交給黃琦峰、丙○○後，會被│『我是怕毒品交給黃琦峰、丙○○後，會│『我是怕毒品交給黃琦峰、丙○○後，會被│
│        │被他們用完，所以經由我，再詢問他們是│他們用完，所以經由我，再詢問他們是否願│被他們用完，所以經由我，再詢問他們是│他們用完，所以經由我，再詢問他們是否願│
│        │否願意去進行毒品交易，如果他們不願意│意去進行毒品交易，如果他們不願意去，就│否願意去進行毒品交易，如果他們不願意│意去進行毒品交易，如果他們不願意去，就│
│        │去，就由我自己去。                  │由我自己去。                          │去，就由我自己去。                  │由我自己去。                          │
│        │我和甲○○、黃琦峰、丙○○於95年年底│我和甲○○、黃琦峰、丙○○於95年年底或│我和甲○○、黃琦峰、丙○○於95年年底│我和甲○○、黃琦峰、丙○○於95年年底或│
│        │或96年年初開始販賣毒品。』          │96年年初開始販賣毒品。』              │或96年年初開始販賣毒品。』          │96年年初開始販賣毒品。』              │
│        │（見警卷第6-7頁）                   │（見警卷第6-7頁）                     │（見警卷第6-7頁）                   │（見警卷第6-7頁）                     │
│        │2.黃琦峰警詢筆錄：                  │2.黃琦峰警詢筆錄：                    │2.黃琦峰警詢筆錄：                  │2.黃琦峰警詢筆錄：                    │
│        │『我是於96年5月初才幫助或代乙○○販 │『我是於96年5月初才幫助或代乙○○販賣 │『我是於96年5月初才幫助或代乙○○販 │『我是於96年5月初才幫助或代乙○○販賣 │
│        │賣毒品迄今，地點均在彰化縣田中鎮地區│毒品迄今，地點均在彰化縣田中鎮地區。』│賣毒品迄今，地點均在彰化縣田中鎮地區│毒品迄今，地點均在彰化縣田中鎮地區。』│
│        │。』                                │（見警卷第48頁）                      │。』                                │（見警卷第48頁）                      │
│        │（見警卷第48頁）                    │3.丙○○警詢筆錄：                    │（見警卷第48頁）                    │3.丙○○警詢筆錄：                    │
│        │3.丙○○警詢筆錄：                  │『我是於96年4月中旬開始與他們（指陳承 │3.丙○○警詢筆錄：                  │『我是於96年4月中旬開始與他們（指陳承 │
│        │『我是於96年4月中旬開始與他們（指陳 │志、甲○○、黃琦峰）販賣毒品。        │『我是於96年4月中旬開始與他們（指陳 │志、甲○○、黃琦峰）販賣毒品。        │
│        │承志、甲○○、黃琦峰）販賣毒品。』  │』（見警卷第58頁）                    │承志、甲○○、黃琦峰）販賣毒品。    │』（見警卷第58頁）                    │
│        │（見警卷第58頁）                    │4.甲○○於本院自白販賣八次（見本院本審│』（見警卷第58頁）                  │ 4.甲○○於本院自白販賣八次（見本院本 │
│        │4.甲○○於本院自白販賣八次（見本院本│  卷第150頁）                         │4.甲○○於本院自白販賣八次（見本院本│   審卷第150頁）                      │
│        │  審卷第150頁）                     │ 5.乙○○於本院自白(見本院本審卷第    │  審卷第150頁）                     │ 5.乙○○於本院自白(見本院本審卷第    │
│        │5.乙○○於本院自白(見本院本審卷第   │   151頁)                             │5.乙○○於本院自白(見本院本審卷第   │   151頁)                             │
│        │  151頁)                            │6.丙○○於本院認罪(見本院本審卷第149  │  151頁)                            │6.丙○○於本院認罪(見本院本審卷第149  │
│        │6.丙○○於本院認罪(見本院本審卷第149│  頁背面、151頁)                      │6.丙○○於本院認罪(見本院本審卷第149│  頁背面、151頁)                      │
│        │  頁背面、151頁)                    │7.甲○○於偵查自白全部販賣犯行（見96  │  頁背面、151頁)                    │ 7.甲○○於偵查自白全部販賣犯行（見96 │
│        │7.甲○○於偵查自白全部販賣犯行      │  年偵字第5837號卷第68頁              │7.甲○○於偵查自白全部販賣犯行（見96│   年偵字第5837號卷第68頁）           │
│        │  （見96年偵字第5837號卷第68頁）    │                                      │  年偵字第5837號卷第68頁）          │                                      │
├────┼──────────────────┼───────────────────┼──────────────────┼───────────────────┤
│判決主文│乙○○共同販賣第一級毒品，處有期徒刑│乙○○共同販賣第一級毒品，處有期徒刑捌│乙○○共同販賣第一級毒品，處有期徒刑│乙○○共同販賣第一級毒品，處有期徒刑捌│
│        │捌年壹月。                          │年壹月。                              │捌年壹月。                          │年壹月。                              │
│        │甲○○共同販賣第一級毒品，累犯，處有│甲○○共同販賣第一級毒品，累犯，處有期│甲○○共同販賣第一級毒品，累犯，處有│甲○○共同販賣第一級毒品，累犯，處有期│
│        │期徒刑柒年拾壹月。                  │徒刑柒年拾壹月。                      │期徒刑柒年拾壹月。                  │徒刑柒年拾壹月。                      │
│        │丙○○共同販賣第一級毒品，處有期徒刑│丙○○共同販賣第一級毒品，處有期徒刑柒│丙○○共同販賣第一級毒品，處有期徒刑│丙○○共同販賣第一級毒品，處有期徒刑柒│
│        │柒年玖月。                          │年玖月。                              │柒年玖月。                          │年拾月。                              │
│        │因販賣毒品所得之財物新臺幣貳仟元，對│因販賣毒品所得之財物新臺幣仟元，對陳│因販賣毒品所得之財物新臺幣壹仟元，對│因販賣毒品所得之財物新臺幣仟元，對陳│
│        │乙○○、甲○○、丙○○與黃琦峰連帶沒│承志、甲○○、丙○○與黃琦峰連帶沒收之│乙○○、甲○○、丙○○與黃琦峰連帶沒│承志、甲○○、丙○○與黃琦峰連帶沒收之│
│        │收之，如全部或一部不能沒收時，以其四│，如全部或一部不能沒收時，以其四人財產│收之，如全部或一部不能沒收時，以其四│，如全部或一部不能沒收時，以其四人財產│
│        │人財產連帶抵償之。                  │連帶抵償之。                          │人財產連帶抵償之。                  │連帶抵償之。                          │
└────┴──────────────────┴───────────────────┴──────────────────┴───────────────────┘
附表三：被告4人販賣第一級毒品海洛因予詹東濬部分：
┌────┬─────────────────────────────┐
│交易時間│96年5月16日上午9時30分通話後某時                          │
├────┼─────────────────────────────┤
│交易地點│臺灣地區某不詳地點                                        │
├────┼─────────────────────────────┤
│聯絡購買│由詹東濬以住家電話00-0000000撥打當時由黃琦峰所持用之0915-9│
│方式    │64347門號，約定購買海洛因之時、地及交易價格。             │
├────┼─────────────────────────────┤
│交易價格│500元                                                     │
│(新臺幣)│                                                          │
├────┼─────────────────────────────┤
│證據內容│1.詹東濬警詢筆錄：『（96年5月16日，警詢筆錄誤載為5月9日） │
│        │  是我以我的電話00-0000000電話撥入「海豬仔」所使用的0915- │
│        │  964347號電話，其通話內容意思是指我要向「海豬仔」購買500 │
│        │  元的毒品海洛因，「半滴」就是500元。有完成交易。』       │
│        │（見96年度偵字第6374號卷第71-72頁）                       │
│        ├─────────────────────────────┤
│        │2.詹東濬偵訊筆錄：『乙○○他不見得會在附近，如果他沒有在住│
│        │  處，或是不方便的時候，就由其他人出面交易毒品。起先我打電│
│        │  話給「胖哥」，但「海豬仔」及「阿龍」有時會拿胖哥的電話，│
│        │  我因此得知他們的電話。』                                │
│        │（見96年度偵字第6374號卷第103頁）                         │
│        ├─────────────────────────────┤
│        │3.詹東濬一審證述：『（96/5/16）這是我跟海豬的對話，通話的 │
│        │  意思，半滴是要買500元的海洛因，這次有買到，地點忘記了， │
│        │  是海豬黃琦峰拿出來給我的。』                            │
│        │（見一審卷(三)第112頁）                                   │
│        ├─────────────────────────────┤
│        │4.通訊監察譯文：                                          │
│        │B：大摳耶！                                               │
│        │A：安怎？                                                 │
│        │B：要「半滴 」！                                          │
│        │A：喔！                                                   │
│        │B：要去哪裡等？                                           │
│        │A：你過半小時打給我好不好？                               │
├────┼─────────────────────────────┤
│犯意聯  │1.乙○○警詢筆錄：                                        │
│        │『我是怕毒品交給黃琦峰、丙○○後，會被他們用完，所以經由我│
│        │，再詢問他們是否願意去進行毒品交易，如果他們不願意去，就由│
│        │我自己去。我和甲○○、黃琦峰、丙○○於95年年底或96年年初開│
│        │始販賣毒品。』                                            │
│        │（見警卷第6頁）                                           │
│        │2.黃琦峰警詢筆錄：                                        │
│        │『我是於96年5月初才幫助或代乙○○販賣毒品迄今，地點均在彰 │
│        │化縣田中鎮地區。』                                        │
│        │（見警卷第48頁）                                          │
│        │3.丙○○警詢筆錄：                                        │
│        │『我是於96年4月中旬開始與他們（指乙○○、甲○○、黃琦峰） │
│        │販賣毒品。』                                              │
│        │（見警卷第58頁）                                          │
│        │4.甲○○於本院自白販賣八次（見本院本審卷第150頁）         │
│        │5.乙○○於本院自白(見本院本審卷第151頁)                   │
│        │6.丙○○於本院認罪(見本院本審卷第149頁背面、151頁)        │
│        │7.甲○○於偵查自白全部販賣犯行（見96年偵字第5837號卷第68頁│
│        │  ）                                                      │
├────┼─────────────────────────────┤
│主文    │乙○○共同販賣第一級毒品，處有期徒刑捌年壹月。            │
│        │甲○○（原判決誤載為黃琦峰，應予更正）共同販賣第一級毒品，│
│        │累犯，處有期徒刑柒年拾壹月。                              │
│        │丙○○共同販賣第一級毒品，處有期徒刑柒年玖月。            │
│        │因販賣毒品所得之財物新臺幣伍佰元，對乙○○、甲○○、丙○○│
│        │與黃琦峰連帶沒收之，如全部或一部不能沒收時，以其四人財產連│
│        │帶抵償之。                                                │
└────┴─────────────────────────────┘

司法院資訊處製作；財團法人民間司法改革基金會備份。
